【裁判字號】    97,重上更(二),55
【裁判日期】    971128
【裁判案由】    常業詐欺
【裁判全文】
臺灣高等法院臺中分院刑事判決    97年度重上更(二)字第55號
上  訴  人  臺灣台中地方法院檢察署檢察官
被      告  乙○○
選任辯護人  詹仕沂  律師
被      告  戊○○
選任辯護人  陳清華  律師
被      告  丁○○
選任辯護人  宋永祥  律師
            蔡其龍  律師
上列上訴人因被告等常業詐欺等案件，不服臺灣臺中地方法院中
華民國92年9月26日第一審判決（民國92年重訴字第1341號，起
訴案號：臺灣臺中地方法院檢察署民國92年偵字第3640號、第51
74號），提起上訴，本院判決後，經最高法院發回，本院更為判
決如下：
    主    文
原判決關於乙○○、戊○○、丁○○部分均撤銷。
乙○○、戊○○、丁○○共同犯常業詐欺罪，各處有期徒刑陸年
。如附表八、九、十所示之印文及物品，均沒收。
    犯罪事實
一、乙○○前於民國（下同）81年間曾犯傷害罪，經法院判處有
    期徒刑3月確定，於同年12月11日易科罰金執行完畢；復於8
    3年間因犯槍砲彈藥刀械管制條例案件，經法院判處有期徒
    刑3月確定，於83年4月14日易科罰金執行完畢（未構成累犯
    ）；又於90年間因犯違反漁業法案件，經法院判處拘役30日
    ，於90年11月29日易科罰金執行完畢。乙○○與戊○○係同
    居男女朋友關係，且共同育有2子；丁○○則為戊○○之胞
    弟。其等3人與許志銘 (已據本院於96年7月12日以95年度上
    重更(一)43號刑事判決處有期徒刑5年確定)夥同其他已成年之
    不詳年籍姓名者多人共同基於意圖為自己不法之所有，詐欺
    他人財物為常業之犯意聯絡，並基於行使偽造私文書之概括
    犯意聯絡，自91年1月間某日起，在中部地區組成「刮刮樂
    」詐騙集團，而恃詐欺取財以維生。自91年4月底某日以後
    ，復有具同犯意之黎仁平 (所犯共同常業詐欺罪，已據本院
    同上判決處有期徒刑5年3月，經最高法院於97年4月9日以97
    年度台上字第1460號判決駁回上訴確定)、陳文貴（因另案
    犯幫助常業詐欺罪，經臺灣高等法院以92年度上訴字第4442
    號判處有期徒刑1年2月確定，本案乃經檢察官於93年10月18
    日認與前案有連續犯關係，為該確定判決效力所及，而以臺
    灣臺中地方法院檢察署92年度偵字第5174號不起訴處分確定
    ）相繼加入該詐騙集團參與犯罪。其間，陳進明 (所犯共同
    常業詐欺罪，已據本院同上判決處有期徒刑2年6月確定) 自
    91年4月底開始、黃清風 (所犯共同常業詐欺罪，已據本院
    同上判決處有期徒刑2年8月確定)、李青峰 (所犯共同常業
    詐欺罪，已據本院同上判決處有期徒刑2年6月確定)、賴芳
    德 (所犯共同常業詐欺罪，已據本院同上判決處有期徒刑2
    年3月確定)分別自91年5月、6月間某日起，陳柏帆 (所犯共
    同常業詐欺罪，已據本院同上判決處有期徒刑2年2月確定)
    自91年7月間某日起、林俊一 (所犯共同常業詐欺罪，已據
    本院同上判決處有期徒刑2年3月確定)自91年9月某日間起，
    均基於共謀常業詐欺之犯意聯絡及共同行使偽造私文書之概
    括犯意聯絡，受僱於黎仁平，加入該「刮刮樂」詐騙集團，
    受黎仁平指示前往各金融融機構設置之自動櫃員機或親自臨
    櫃提領被害人受騙而匯入各該人頭帳戶內之贓款 (俗稱「車
    手」)。乙○○、戊○○及丁○○與該詐騙集團全體成員乃
    依下列分擔之方式共同從事常業詐欺之犯行：(一)推由許志銘
    、黎仁平、陳文貴先行收購如附表一所載王意強等人名義之
    金融機構帳戶 (俗稱人頭戶)及行動電話門號，作為聯絡各
    被害人並指示匯入款項之用，並由黎仁平、許志銘、林俊一
    、陳柏帆持用其等所有如附表九所示之手機裝配人頭戶之電
    話門號晶片卡 (SIM卡)彼此聯絡詐騙事宜。(二)復由丁○○虛
    構「香港威仕登洋酒集團」、「奧莉薇國際精品館」、「帝
    豪鐘錶公司」、「美亞國際教育機構」、「喜來登鐘錶公司
    」、「星光通訊科技集團」、「新星通訊科技集團」等企業
    公司舉辦刮刮樂抽獎活動之不實內容，而與其他該詐騙集團
    成員共同印製成宣傳單 (海報)及刮刮卡。(三)該詐騙集團成
    員又偽造「帝豪鐘錶公司」、「威仕登洋酒公司」、「香港
    美亞國際教育機構」、「喜來登鐘錶公司」、「星光通訊科
    技集團」、「新星通訊科技集團」、「香港彩券聯合管理委
    員會」、「江家華」、「馮志正」、「陳敏」、「張立明」
    、「馬特明」、「亨達資訊科技有限公司」等印章各1枚（
    該「馬特明」之印文係以篆體雕刻，原文字如警卷(一)第121
    頁所示，以下逕稱「馬特明」）等印章各1枚，並持以偽造
    各該印文，以完成偽造中獎通知書、對獎活動履約保證書、
    香港彩券聯合管理委員會臨時會費收訖憑證、會員投資投注
    證明書等私文書（各該偽造之印文及私文書之實際總數量無
    從查悉）。(四)經備置上開詐騙所需相關物品後，隨即由乙○
    ○、戊○○、丁○○將上開虛構企業公司舉辦刮刮樂抽獎活
    動之宣傳單及刮刮卡委交予其他詐騙集團成員陸續寄發予不
    特定之人，經附表一所示各被害人黃淑勉等人收取後，誤信
    為真實，果依宣傳單所載方式，刮除刮刮卡上對獎圖格覆蓋
    層膜，發現符合中獎條件，即撥打宣傳單上刊登之聯絡電話
    號碼向接話之詐騙集團成員表示其參與抽獎活動已中獎，該
    詐騙集團成員乃佯以抄錄並核對流水號碼，稍後即謊稱：各
    被害人確已中獎云云，而要求提供基本資料及聯絡之電話號
    碼。旋即改由另一自稱「經理」或「主任」者之詐騙集團成
    員去電向各被害人表示恭喜中獎云云，再按各被害人提供之
    地址，寄送上開偽造之中獎通知書及對獎活動履約保證書以
    取信各該被害人，續以電話向附表一所列各被害人誆騙：中
    獎須繳交中獎稅金或保證金始能領取彩金；或非會員需先繳
    交會員費始能領取彩金；或賽馬彩券投資時須繳交相關費用
    投資等詞，要求各被害人匯款，俟被害人陷於錯誤，依指示
    匯款入附表一所示帳戶後，即寄送上開偽造之香港彩券聯合
    管理委員會臨時會費收訖憑證、會員投資投注證明書，使被
    害人堅信不虛，其等見各被害人均已受誘入彀，又謊稱：上
    開公司代被害人簽注香港賽馬協會比賽，博得彩金，需繳交
    稅金、會費、見證費、保管費、匯差等等不實名目，誘騙各
    被害人接續匯款，惟恐被害人起疑，又委由詐騙集團某成員
    佯裝其他中獎之人，而由某一詐騙集團成員示意被害人如不
    瞭解可以電話向其他中獎人洽詢詳情，而由佯裝中獎之該詐
    騙集團成員於接獲被害人電話時，即偽稱確有其事云云，致
    使如附表一所示各被害人黃淑勉等人不知已陷入騙局，仍分
    別依詐騙集團成員之指示，匯款入如附表一所示之各帳戶內
    (各被害人姓名、匯款之金額、時間及匯款帳戶、虛構之抽
    獎活動詳如附表一所載)；(五)詐騙集團為遂行上開詐騙行為
    ，而偽造前揭「帝豪鐘錶公司」、「威仕登洋酒公司」、「
    香港美亞國際教育機構」、「喜來登鐘錶公司」、「星光通
    訊科技集團」、「新星通訊科技集團」、「香港彩券聯合管
    理委員會」、「江家華」、「馮志正」、「陳敏」、「張立
    明」、「馬特明」等印章及印文，用以完成偽造中獎通知書
    、對獎活動履約保證書、香港彩券聯合管理委員會臨時會費
    收訖憑證、會員投資投注證明書等私文書，進而持以寄送各
    該被害人以行使之，已足以生損害於各該印文所示名義人及
    收受該偽造私文書之被害人。(六)該詐騙集團見各被害人已受
    騙將款項匯入人頭帳戶後，即由黎仁平指示詐騙集團成員之
    李青峰、陳柏帆、陳進明、林俊一、賴芳德、黃清風等人充
    當俗稱之「車手」，分頭至各地金融機構設置之自動提款機
    或臨櫃提領現金後，先行交予黎仁平保管，再由黎仁平經由
    許志銘轉交或由黎仁平逕行交予乙○○、戊○○、丁○○等
    人統籌分配詐欺所得之贓款，而恃此為常業，迄於92年1 月
    14日止，共向附表一所示被害人黃淑勉等34人詐得金額計新
    臺幣（下同）1億8千4百零2萬4千零42元（起訴書誤載為1億
    9千3百82萬6千1百49元）。(七)嗣經臺灣臺中地方法院檢察署
    檢察官指揮警方於92年1月14日至黎仁平等人住處執行搜索
    ，並扣得如附表二至附表七所示之物，而查悉上情。
三、案經被害人黃淑勉、莊敏男、趙良玉、曾麗英、黃節子、壬
    ○○、張家駿、黃胤年、李松村、蔡明釧、陳培生、吳碧嬌
    、林倩如、鄭惠平、楊允中、黃靖筑、趙文平、陳犁、謝張
    靜文、官世如、楊文忠、辛○○、張秀美、楊雅淳、郭李慧
    秋、曾桂芬、江亭儀訴由內政部警政署刑事警察局報請臺灣
    臺中地方法院檢察署檢察官偵查起訴。
    理    由
一、證據能力說明：(一)查被告等人及其選任辯護人對本案事證證
    據能力之意見：(1)被告乙○○及其選任辯護人就本案採為判
    決基礎之相關告訴人及證人於審判外之陳述，均不爭執其證
    據能力。(2)被告丁○○及其選任辯護人之意見：就證人即
    被告許志銘、黎仁平於警詢、偵查中所為供述，主張係傳聞
    證據，爭執其證據能力；除上開爭執外，就本案採為判決
    基礎之其餘告訴人、證人於審判外之陳述，不爭執其證據能
    力。(3)被告戊○○及其選任辯護人對本案事證證據能力之意
    見：就證人即被告許志銘、黎仁平於警詢、偵查中所為供
    述，主張係傳聞證據，爭執其證據能力；就證人即被告許
    志銘、黎仁平於原審所為不利於被告之供述，因未立證人之
    地位接受被告詰問，爭執其證據能力；除上開爭執外，就
    本案採為判決基礎之其餘告訴人、證人於審判外之陳述，不
    爭執其證據能力。(二)按92年1月14日修正，92年9月1日施行
    之刑事訴訟法施行前，已繫屬於各級法院之案件，其後之訴
    訟程序，應依修正刑事訴訟法終結之，但修正刑事訴訟法施
    行前已依法定程序進行之訴訟程序，其效力不受影響，刑事
    訴訟法施行法第7條之3定有明文。又該條立法理由說明謂「
    中華民國92年1月14日修正刑事訴訟法施行前，已繫屬於各
    級法院之案件，其以後之訴訟程序，應依修正刑事訴訟法終
    結之。但為避免程序之勞費，本諸舊程序用舊法，新程序始
    用新法之一般法則，各級法院於修正之刑事訴訟法施行前，
    已依法踐行之訴訟程序（包含相關證據法則之適用），其效
    力不受影響。故而，對於提起上訴之案件，於修正刑事訴訟
    法施行前，原審法院就可得為證據之證據，已依法定程序調
    查者，其效力亦不受影響，爰增訂本條，以資適用」。則修
    正刑事訴訟法施行前法院就具證據適格之證據，已依法定程
    序調查者，該證據即有證據能力。查本案係在92年5月14日
    經檢察官起訴，繫屬於原審法院，有卷附臺灣臺中地方法院
    檢察署92年5月14日甲○盛光92偵3640字第126號函可稽（見
    原審卷(一)第1頁），本院所引用下列各該證人於警詢時之陳
    述，依法本毋庸具結而未具結，暨各該證人於偵查中均經具
    結之陳述，均經本院審理時依法定程序調查，自得採為本案
    判決之基礎。(三)再按被告以外之人（包括證人、鑑定人、告
    訴人、被害人及共同被告等）於檢察事務官、司法警察官或
    司法警察調查中所為之陳述，與審判中不符時，其先前之陳
    述具有較可信之特別情況，且為證明犯罪事實存否所必要者
    ，得為證據，刑事訴訟法第159條之2定有明文。本案證人即
    被告許志銘、黎仁平各於警詢時與在法院審判中之陳述，經
    整體判斷其前後陳述之內容，具有實質性之差異，彼此互不
    相符。惟就前後陳述時之各種外部情況進行比較，即兩者時
    間之間隔相距甚久，其等2人於案發伊始在警詢時之陳述筆
    錄係在記憶猶新，且不及顧慮據實陳述之利害關係之情況下
    直接作成，因無如在審判中須面對被告之心理壓力及已意識
    其陳述之法律效果，而刻意迴避問題之情形。再觀之其等2
    人於警詢時，關於犯罪之構成要件、犯罪方法、態樣等要件
    事實或情況，均有詳細完整之陳述，無從認係虛構或敷衍之
    詞，堪認其等2人於警詢中之陳述，具有較為可信之情況，
    自有證據能力。是以被告戊○○與丁○○之選任辯護人就證
    人即共同被告許志銘、黎仁平於警詢中之陳述爭執其證據能
    力，不能採取。(四)又按被告以外之人於審判外之陳述，雖不
    符刑事訴訟法第159條之1至第159條之4之規定，然經當事人
    於審判程序同意作為證據，法院審酌該言詞陳述作成時之情
    況，認為適當者，亦得為證據；當事人、代理人或辯護人於
    法院調查證據時，知有刑事訴訟法第159條第1項不得為證據
    之情形，而未於言詞辯論終結前聲明異議者，視為有前項之
    同意，刑事訴訟法第159條之5亦定有明文。查被告乙○○就
    本案採為判決基礎之相關被害人、證人於審判外之陳述，於
    原審及本院審理中均不爭執其證據能力，復未曾於言詞辯論
    終結前聲明異議，經審酌上開陳述作成時之情況，並無違法
    取證之瑕疵，將之作為證據為適當，揆諸上開規定，此部分
    審判外之陳述，對被告等人均有證據能力。再被告戊○○、
    丁○○之選任辯護人就本案採為判決基礎、不爭執其證據能
    力之被害人、證人於審判外所為之陳述，均未曾於言詞辯論
    終結前聲明異議，依照上開說明，均有證據能力。(五)按偵查
    犯罪機關依法定程序監聽之錄音，如已踐行調查證據程序，
    非不可採為認定犯罪事實之基礎。查本案採為判決基礎之監
    聽錄音及通聯紀錄，係內政部警察署刑事警察局偵查員依法
    定程序實施監聽所得，有相關之通訊監察資料在卷可稽，且
    被告等就此部分審判外之陳述，於原審及本院審理中均不爭
    執其證據能力，亦未曾於言詞辯論終結前聲明異議，依照上
    開說明，此監聽錄音及通聯紀錄自有證據能力。(六)又按刑事
    訴訟法關於證人之訊問，採具結制度，以提高證人之責任心
    及警戒心，使為誠實陳述，用以擔保證言之真實性及憑信性
    。是以「具結」固為證言真實性之程序擔保，但刑事訴訟法
    第186條第1項前段所規定之「具結」，係指「依法」有具結
    義務之人，履行其具結之義務而言，並非所有未令其具結之
    證人所為之陳述即當然無證據能力，是證據能力之有無，不
    能單純以證人是否具結為斷。再者，92年1月14日修正通過
    之刑事訴訟法施行前（92年9月1日施行），已繫屬於各級法
    院之案件，其後之訴訟程序，應依修正刑事訴訟法終結之，
    但修正刑事訴訟法施行前已依法定程序進行之訴訟程序，其
    效力不受影響，刑事訴訟法施行法第7條之3定有明文。共同
    正犯依刑事訴訟法修正施行前刑事訴訟法第186條第3款規定
    ，並不得令其具結，故在新刑事訴訟法修正施行前，共同正
    犯在檢察官偵查時或審判中雖未具結，然因當時有效之訴訟
    程序規定如命其具結即屬不合法，自不能因未具結遽認無證
    據能力（最高法院94年度台上字第4397號判決要旨參照）。
    又現階段刑事訴訟法規定檢察官代表國家偵查犯罪、實施公
    訴，必須對於被告之犯罪事實負舉證之責，依法其有訊問被
    告、證人及鑑定人之權，證人、鑑定人且須具結，而實務運
    作時，偵查甲○察官向被告以外之人所取得之陳述，原則上
    均能遵守法律規定，不致違法取供，其可信性極高，為兼顧
    理論與實務，故修正刑事訴訟法第159條之1第2項明定被告
    以外之人（含被害人、證人等）於偵查中向檢察官所為陳述
    ，除顯有不可信之情況者外，得為證據。而被告以外之人於
    審判外向法官所為之陳述，有證據能力，亦為同條第1項所
    明定。查本案被告本人以外之其他共同被告於92年9月1日修
    正刑事訴訟法施行前，在偵查中及原審審理時各向檢察官與
    法官所為之陳述，依當時有效之訴訟程序規定並不得命具結
    ，且於法院審理程序時，經被告選任辯護人及檢察官依現行
    刑事訴訟法規定，對居於證人身份之共同被告許志銘、黎仁
    平交互詰問，補足其等陳述之完整性，以保障被告質問權及
    詰問權。又被告乙○○亦不爭執其本人以外其他共同被告於
    審判外陳述之證據能力，復未曾於言詞辯論終結前聲明異議
    ，而本院審理時亦已踐行調查證據程序，經審酌上開陳述作
    成時之情況，並無違法取證之瑕疵，認以之作為證據為適當
    ，揆諸上開規定，此部分審判外之陳述，有證據能力，合先
    敘明。
二、訊據被告乙○○、戊○○、丁○○等3人均矢口否認被訴犯
    行，一致辯稱其等未參與上開詐騙集團，各該被害人受騙與
    其等無關云云。經查：(一)如附表一所示之告訴人黃淑勉等人
    ，分別接獲如附表一所示之刮刮樂宣傳單及刮刮卡，依宣傳
    單所載之方式，刮除刮刮卡上對獎圖格覆蓋層膜，發現符合
    中獎條件，經與詐騙集團成員電話聯繫，復接獲詐騙集團所
    寄送之偽造中獎通知書、會員投資投注證明書、香港彩券聯
    合管理委員會臨時會費收訖憑證、亨達資訊科技有限公司對
    獎活動履約保證書等私文書後，乃誤信以為真實，而依詐騙
    集團成員之指示，接續匯款入附表一所示之帳戶，其等受騙
    金額各如附表一各編號所示等情，業據證人即告訴人黃淑勉
    、莊敏男、趙良玉、曾麗英、黃節子、壬○○、張家駿、黃
    胤年、李松村、蔡明釧、陳培生、吳碧嬌、周文相、林倩如
    、鄭惠平、楊允中、黃靖筑、趙文平、陳犁、謝張靜文、官
    世如、楊文忠、辛○○、黃麗玉、張秀美、楊雅淳、郭李慧
    秋、曾桂芬、蔡佳玲、庚○○、江亭儀、己○○、癸○○、
    子○○等人於警詢中指述明確，復有告訴人等提出之宣傳單
    、匯款單、不實之刮刮樂廣告紙、及其上有事實欄所示之偽
    造印文之中獎通知書、履約保證書、投資投注證明書、收訖
    憑證、保證書等私文書等件影本在卷可稽，堪信如附表一所
    示之被害人黃淑勉等人之指述信實有據，足以採信。(二)被告
    乙○○、戊○○、丁○○均為本案詐騙集團之核心成員，其
    等皆有自許志銘、黎仁平收取由各「車手」提領交回之贓款
    ，而統籌調度、分配等情，已據：(1)證人即共同被告許志銘
    於92年1月15日警詢時證稱：「我負責搜購人頭帳戶，人頭
    電話，寄送刮刮樂海報傳單以及黎仁平交給我詐欺所得的贓
    款我負責送交給乙○○、戊○○的工作」、「（問：詐欺所
    得贓款送交給乙○○、戊○○幾次？每次金額多少，總計多
    少？）應該有7次左右，都有4、5百萬元現金不等，我沒有
    仔細計算，應有7、8千萬」、「（問：警方提示乙○○、戊
    ○○、黎仁平等刮刮樂詐欺集團成員，你認識誰？如何認識
    ？）經我當面指認我認識乙○○、戊○○、陳進明、黎仁平
    、陳柏帆、林俊一、張詠翔，都是在東觀泡沫紅茶認識的」
    、「（問：你去何處載海報？誰將海報交給你？）交海報給
    我的人我不認識。乙○○、戊○○會交代我聽指示，到五權
    西路交流道及附河濱公園附近載海報寄送」、「（問：海報
    由何人設計？何處印刷？寄放何處？）丁○○設計的，何處
    印刷我真的不知道，我只知道他交代綽號『眼鏡』的男子交
    給我」、「（問：我再次問你你加入該詐欺犯罪集團分得多
    少贓款？何時分得？該集團何人主持？）我分得現金1百萬
    元，在91年10月份分得，是集團首腦丁○○分給我的，在丁
    ○○家（台中巿萬和路、永春東路口1棟大樓的6樓，詳細地
    址不清楚），丁○○是戊○○的弟弟」、「（問：警方提示
    丁○○口卡，是否即為犯罪集團首腦？）是的，是我稱集團
    首腦丁○○」、「我因為發生在91年11月21日被搶奪事件，
    實際被搶1千餘萬元，已不被丁○○等人信任」等語（見警
    卷(一)第17至19頁）。(2)證人即共同被告黎仁平：於92年1
    月15日警詢時證稱：「陳柏帆、李青峰、『阿俊』、『阿德
    』、『阿明』是負責領錢的，他們領完錢後，都會將贓款交
    給我，由我集中並作帳，然後將提領之贓款交給綽號『三姐
    』、及其先生綽號『哥仔』的男子或許志銘」、「李青峰、
    陳柏帆、林俊一、賴芳德、陳進明等人平日就負責在各地待
    命提領贓款，約至下午5、6點左右，便會將當日所有提領之
    贓款交付給我，．．．大約晚間8、9點左右，我便打電話給
    『哥仔』乙○○，『哥仔』會約我至其指定之地點（大部份
    在黎明路上『四海遊龍』煎餃店旁）交付贓款」等語（見警
    卷(一)第28頁）；於92年1月23日警詢時復證稱「我將錢領
    出後扣除我抽取之5％，將剩下的錢交給許志銘，大約到了9
    1年11月、12月間，因為我交給許志銘的錢大約1千萬元被搶
    ，許志銘告訴我以後不會再跟我收錢了，我領出的錢就直接
    交給『哥仔』乙○○或『三姐』戊○○」等語（見91年度他
    字第1789號卷第295頁）。(3)證人即共同被告黎仁平於92年1
    月15日原審羈押訊問時復陳稱：有交錢予上面的人，上面的
    人即是三姐戊○○及何茂楨2人，黃約500萬元等語（見原審
    法院92年度聲羈字第27號卷第8~9頁)；而證人即共同被告許
    志銘於同期日原審羈押訊問時亦陳稱：黎仁平有交付整筆錢
    予伊，伊再轉交上手，上手是「小哥」姓黃的男子，叫丁○
    ○等語（見原審法院92年度聲羈字第27號卷第9頁)。(4)再參
    之證人即共同被告黎仁平於92年2月10日警詢時，就其如何
    使用門號0000000000行動電話與被告乙○○、戊○○、丁○
    ○等聯絡交付贓款事宜供述甚詳如次：「（問：警方提示
    你使用電話0000 0000 00通聯記錄，於91年11月27日17時21
    分35秒與0000000000通話，內容為何？何人？）應該是丁○
    ○」、「（問：你後來與誰見面? 作何事？）91年11月27日
    7點半左右，我在黎明路與永春東路口一家麵攤與丁○○見
    面，我拿錢給他，25萬左右」；「（問：91年11月28日19
    時19分35秒之通聯記錄與00 00000000通話，內容為何？何
    人？）應該是丁○○，那時打電話給我」、「（問：你後來
    與誰見面？作何事？）91年11月28日8點左右，我在黎明路
    與永春東路口一家麵攤與丁○○見面，我拿錢給他，46萬左
    右」、「（問：丁○○知道這是什麼錢？）他知道這是詐欺
    所得的錢」、「（問：為何拿錢給丁○○？）因為我受僱於
    他，把錢整理好交給他」；「（問：警方提示你使用電話
    0000000000通聯記錄，於91年11月29日18時59分40秒之通聯
    記錄與0000000000通話，內容為何？何人？）是戊○○（三
    姐），那時打電話給我，三姐就是戊○○」、「（問：你後
    來與戊○○何時？何地見面？作何事？）91年11月29日7點
    左右，我在黎明路四海遊龍一家蒸餃與戊○○見面，我拿錢
    給他，23萬左右」、「（問：戊○○知道這是什麼錢？）他
    應該知道。這是詐欺所得的錢」、「（問：為何拿錢交給戊
    ○○？）因為我知道戊○○與丁○○是姐弟關係，我將錢交
    給他是一樣」；「（問：警方提示你使用電話0000000000
    通聯記錄，於91年12月2日19時9分53秒之通聯記錄與000000
    0000通話，內容為何？何人？）是戊○○（三姐），那時打
    電話給我」、「（問：你後來與乙○○何時？何地見面？作
    何事？）91年12月2日10點左右，與乙○○見面，我將詐欺
    所得錢交給他，約30萬左右」、「（問：乙○○知道這是什
    麼錢？）他知道。這是詐欺所得的錢」、「（問：為何拿錢
    交給乙○○？）因為我收到的錢整理好，不是交給乙○○，
    就是戊○○、丁○○他們」；「（問：警方提示你使用電
    話0000000000通聯記錄，於91年12月5日21:31:53與0000000
    000通話，內容為何？何人？）是乙○○，那時打電話給我
    」、「（問：你後來與乙○○見面？作何事？）我於91年12
    月5日9點半左右，我一樣在黎明路四海遊龍一家蒸餃與乙○
    ○見面，我將詐欺所得錢交給他，約70萬左右」、「（問：
    乙○○知道這是什麼錢？）他知道。這是詐欺所得的錢」、
    「（問：為何拿錢交給乙○○？）因為我收到的錢整理好不
    是交給乙○○，就是戊○○、丁○○他們，每天都一樣」；
    「（問：警方提示你使用電話000000 0000通聯記錄，於
    91年12月30日22:26:44與00 00000000通話，內容為何？何
    人？）是乙○○打給我」、「（問：你後來與乙○○見面？
    作何事？）我於91年12月30日10點40左右，我一樣在黎明路
    四海遊龍一家蒸餃與乙○○見面，我將詐欺所得錢交給他，
    約80萬左右」、「（問：乙○○知道這是什麼錢？）他知道
    。這是詐欺所得的錢」、「（問：為何拿錢交給乙○○？）
    因為我收到的錢整理好不是交給乙○○，就是戊○○、丁○
    ○他們，每天都一樣」；「（問：警方提示你使用電話00
    00000000通聯記錄，於92年1月6日21:48:09與0000000000通
    話，內容為何？何人？）是乙○○，那時我打電話給他」、
    「（問：你後來與乙○○見面？作何事？）我於92年1月6日
    晚上10點左右，我在黎明路四海遊龍一家蒸餃與乙○○見面
    ，我拿錢交給他，約80萬左右」、「（問：乙○○知道這是
    什麼錢？）他知道。這是詐欺所得的錢」、「（問：為何拿
    錢交給乙○○？）因為我每天都一樣要交給他」；「（問
    ：警方提示你使用電話0000 000000通聯記錄，於92年1月8
    日18:16:13與0000000000通話，內容為何？何人？）是我打
    電話給戊○○」、「（問：你後來與戊○○見面？作何事？
    ）我於92年1月8日晚上6點半左右，我在黎明路四海遊龍一
    家蒸餃與戊○○見面，我將當天詐欺領出的現金交給他，大
    約70萬左右」、「（問：戊○○知道這是什麼錢？）他知道
    。這是詐欺所得的錢」、「（問：為何拿錢交給戊○○？）
    因為我有時也會將詐欺所得的錢交給戊○○」；「（問：
    警方提示你使用電話00000000 00通聯記錄，於92年1月13日
    22:09:16與0000000000通話，內容為何？何人？）是戊○○
    打電話給我」、「（問：你後來與戊○○見面？作何事？）
    我於92年1月13日晚上10點半左右，我在黎明路四海遊龍一
    家蒸餃與戊○○見面，我將當天詐欺領出的現金交給他，大
    約70萬左右」、「（問：戊○○知道這是什麼錢？）他知道
    。這是詐欺所得的錢」、「（問：為何拿錢交給戊○○？）
    因為我不定時要將詐欺所得的錢交給戊○○、丁○○、乙○
    ○」、「（問：為何要將詐欺所得的錢交給戊○○、丁○○
    、乙○○？）我因為受僱於他們，他們要我將詐欺所得的錢
    交給他們」等語（以上至分見92年度偵字第3640號卷第
    164至175頁）。(5)揆之證人即共同被告被告黎仁平、許志銘
    2人上開就其等如何夥同其他集團成員參與詐欺集團，分擔
    工作內容並獲取利益，及如何受被告乙○○、戊○○、丁○
    ○指示犯罪等情節已為具體明確之陳述，核其等所述主要情
    節亦大致相符，實難認係屬杜撰誣陷之詞。(6)雖證人即被告
    許志銘、黎仁平2人就其等將詐騙所得贓款於何時、何地交
    付之何人等細節，所述略有出入之處。惟按證人之陳述有部
    分前後不符，或相互間有所歧異時，究竟何者為可採，法院
    仍得本其自由心證予以斟酌，非謂一有不符或矛盾，即應認
    其全部均為不可採信，如關於基本事實之陳述，若果與真實
    性無礙時，則仍非不得予以採信（最高法院74年台上字第
    1599號判例意旨參照)。查：揆之證人即共同被告許志銘
    、黎仁平2人關於如何參與詐欺集團、如何與集團核心成員
    之被告乙○○、戊○○、丁○○等人聯絡、如何依指示行事
    、如何交付由各「車手」取回之贓款等事項，均供述歷歷，
    且就彼等如何提領、交付贓款等主要犯罪情節之供述均相符
    。再觀之渠等均供述每次交付贓款之對象，或為被告乙○○
    、或為被告戊○○、或為被告丁○○，而未固定為被告乙○
    ○、戊○○、丁○○3人中之某一人，而被告黎仁平復證述
    「我因為受僱於他們」等節，對照被告乙○○與戊○○係同
    居男女朋友關係，被告丁○○則為被告戊○○之胞弟，其等
    3人在本案中確實利害與共，形成一體無疑，益證證人即共
    同被告黎仁平、許志銘上開指述各節非虛。況證人即共同被
    告許志銘、黎仁平2人就許志銘曾為黎仁平之上手，原來係
    由許志銘負責收取黎仁平及其下手之各「車手」取回之贓款
    後，再由許志銘往上繳交予被告乙○○、戊○○、丁○○，
    嗣因許志銘發生贓款遭搶事件後，改由黎仁平將其下手之各
    「車手」取回之贓款逕行往上繳交予被告乙○○、戊○○、
    丁○○等情節，亦供述一致，苟非確有其事，被告許志銘、
    黎仁平就伊2人如何繳交贓款予何人之細節及來龍去脈如何
    供述相符？堪認被告乙○○、戊○○、丁○○3人在本案詐
    騙集團內之角色，同為共同被告許志銘、黎仁平之上手，被
    告乙○○、戊○○、丁○○在本案詐騙集團內均為相同之角
    色與地位，其3人均為核心成員無訛。被告乙○○與戊○
    ○間雖無法律上之婚姻關係，惟其2人已同居10餘年，並育
    有2子，且被告戊○○對外均以「老公 (即『丈夫』之俗稱)
    」稱呼被告乙○○，此據被告乙○○、戊○○供承在卷，足
    認其等2人之關係表現於外在，實與正常之夫妻關係無異。
    又被告戊○○與被告丁○○係姊弟關係之事實，此據被告戊
    ○○、被告丁○○供承在卷，復有戶籍資料在卷可憑。則共
    同被告許志銘、黎仁平2人倘未與被告乙○○、戊○○、丁
    ○○3人為相當程度之接觸、互動，焉能得知被告乙○○與
    被告戊○○間具有「事實上夫妻」之關係，且被告丁○○係
    被告戊○○之胞弟？而共同被告許志銘、黎仁平2人於警詢
    中就被告乙○○是戊○○的丈夫，丁○○是戊○○的弟弟一
    節供述無訛，足認彼等5人間確有相當之接觸與互動，自可
    認被告許志銘、黎仁平2人所述，具有相當之憑信性。共
    同被告黎仁平就其持用之門號0000000000行動電話通聯時間
    、通話對象及通話後之行為內容，均供述甚詳，倘黎仁平與
    被告乙○○、戊○○、丁○○3人未以各該電話為上揭通聯
    ，如何能就通話對象、通話內容、通話後之雙方是否有見面
    、見面後行為內容均指述歷歷？況依卷內之監聽紀錄顯示，
    共同被告黎仁平使用之0000000000號電話於92年1月6日晚上
    9 時48分許，曾撥打0000000000號電話；而被告乙○○於92
    年4月7日偵訊中供稱「（問：知否0000000000號電話何人使
    用？）是戊○○的」等語（見92年度偵字第3640號卷宗第
    400頁），被告戊○○於同日偵訊中供稱「（問：你有申請
    0000000000號電話？）有」、「（問：該電話平日何人在使
    用？我自己在使用」、「（問：0000000000號電話於92年1
    月6日晚上9時48分許，與黎仁平使用之0000000000號電話聯
    絡時，是一個男生接的，是何人？）我不知道」、「（問：
    你除與乙○○交往外，有無與其他人交往？）答：沒有」、
    「（問：你都如何對外稱呼乙○○？）我會對外稱呼他是我
    老公」、「（問：你在與黎仁平通話之錄音中，有說到請黎
    仁平打電話給你先生，你先生是何人？）是乙○○，當天是
    因我先生叫我帶小孩一起出去因我要去找客戶不方便我就將
    小孩留著出門，因急著出門窗戶忘了關，我在黎明路靠南屯
    路安可海產店，遇到黎仁平和他朋友在吃東西，我不方便過
    去就打電話給他告訴他打電話給乙○○或過去我家幫我關窗
    戶，當時乙○○在家」等語（見92年度偵字第3640號卷宗第
    394~396頁），足認被告黎仁平與被告戊○○、乙○○均曾
    利用上開電話互有通聯，堪信共同被告黎仁平上開關於其持
    用之門號0000000000行動電話通聯時間、通話對象及通話後
    之行為內容所為之陳述，與事證情況相符。又被告乙○○
    與戊○○乃同居10餘年之男女朋友關係，而被告戊○○與丁
    ○○間則為姊弟關係，彼此關係至為親密活絡，顯非屬互不
    認識之陌生人甚明，然被告乙○○於92年4月7日偵訊中竟供
    稱「（問：認識丁○○否？）不認識」云云；又供稱「（問
    ：戊○○家中電話？）不記得」、「（問：認識黎仁平否？
    ）不認識」、「（問：有無與黎仁平講過電話？）沒有」、
    「（問：戊○○都如何對外稱呼你？）他對外沒在講我是他
    什麼人」、「（問：在戊○○與黎仁平通話之錄音中，有一
    次戊○○說到請黎仁平打電話給她先生，是否打給你？）我
    是他男朋友不是她先生，他所說的她先生是何人我不知道」
    云云，由其故為反於事實之陳述，益見其所辯，純係諉責飾
    詞，不能採取。又詐騙集團均利用人頭電話、帳戶為犯罪
    工具，且集團成員間之上、下手或彼此間之橫向聯繫，均盡
    量斬斷，以免留下線索或證據，冀能逃避犯罪偵查機關之查
    緝，故集團成員慣用非屬集團成員之單純人頭戶所申請電話
    門號聯絡，且集團內之核心成員更隱身幕後指使，未親自與
    下游集團成員直接聯絡，復多透過他人聯繫轉告，以傳遞訊
    息指令，因此偵查機關監聽詐騙集團成員電話通聯所得之錄
    音資料，常見該電話門號之申請人非詐欺集團成員，且屢有
    同一門號電話非屬同一集團成員本人使用之情形。本案共同
    被告黎仁平於警詢中供述其與被告乙○○聯絡時所撥打之門
    號0000000000、0000000000、0000000000等號碼電話，雖該
    門號電話之申請名義人均非被告乙○○，而警察機關就前述
    電話監聽取得之錄音，經與被告乙○○之聲紋比對結果，亦
    無從判明是否確被告乙○○之聲音，惟本案事證已明，核之
    上開說明，尚不能因此遽採為有利於被告乙○○之認定。又
    本案雖迄未能查獲被告乙○○、戊○○、丁○○用以存放贓
    款之帳戶或處所，亦不明各該贓款之去向，惟刮刮樂詐欺犯
    罪集團均利用人頭電話、帳戶為犯罪工具，其集團核心成員
    之犯罪方法，在在避免留下線索或證據，已見前述，此部分
    相關物證雖付之闕如，仍無從執為有利於被告乙○○、戊○
    ○、丁○○之認定。至於共同被告黎仁平於原審法院92年
    5月14日審理時雖改稱：伊不知是詐騙集團，伊並無交贓款
    予戊○○、丁○○及乙○○云云；共同被告許志銘事後於原
    審法院審理時亦翻異前詞，否認有收購人頭電話、帳戶及寄
    送海報之犯行，或改稱並未交給被告乙○○、戊○○，而係
    交給被告丁○○，或改稱係將錢交給「小陳」之約30、40
    歲成年男子云云。共同被告許志銘於本院前更一審審理時證
    稱：「我被抓到1、2年之前我跟戊○○因為工程車上面有中
    華電信標誌，我有去找戊○○理論，她也愛理不理，我是懷
    疑她去報警，自從那次有上過法庭，所以我就記在心裡故意
    要害她。丁○○這部分案發前1、2年因為之前我要跟乙○○
    借錢，他一直阻擋我，在挑撥離間講一些有的沒有的，我的
    認定他們是兄妹，既然要這樣講，講1個跟講2個都是一樣，
    所以才那樣講」云云，惟核證人即共同被告許志銘、黎仁平
    於警詢中就前述親身經歷之事件所為之陳述，亦同時供明自
    己如何參與詐欺集團，倘非確有其事，共同被告黎仁平豈可
    能故為不利自己之陳述？況共同被告黎仁平於原審法院92年
    6月6日訊問時曾供稱本案刮刮樂詐騙集團真正負責人是被告
    丁○○、乙○○、戊○○，其領到的錢都交給共同被告許志
    銘及被告乙○○、戊○○、丁○○，上次開庭有說之前是誣
    陷被告乙○○、戊○○，是因為當時有他的家人在場，其不
    敢講實話，而且在臺中看守所到法院的路上，被告乙○○叫
    伊不可以指證乙○○是主嫌等語在卷（見原審卷(一)第168頁
    、第169頁），揆其已詳述何故在原審法院92年5月14日審理
    時乃因不願滋生事端，而附和被告乙○○等人之辯詞，始為
    有利於被告乙○○、戊○○及丁○○之陳述，足認共同被告
    許志銘、黎仁平事後翻異前詞之陳述，乃出於自身諉責及故
    為迴護被告乙○○等3人之目的，均不能採信。(三)此外復有
    如附表二至七所示之相關存摺、印章、金融卡、行動電話、
    中獎通知書、便條紙、贓款200萬元等物品扣案可證。(四)綜
    上事證，堪認被告乙○○、戊○○、丁○○確居於幕後指使
    其他詐騙集團成員詐取財，並統籌贓款之分配無訛，其等辯
    稱：沒有參與詐騙集團云云，均屬卸責之詞，均不足採。
三、次查：(一)共同被告許志銘、黎仁平與另案被告陳文貴均為本
    案詐騙集團成員，分別負責收購如附表一所示之人頭電話，
    作為與被害人聯絡或集團成員間相互聯絡之用，又收購金融
    機構人頭帳戶，作為與指示被害人匯入金錢之用，共同被告
    許志銘並負責寄發刮刮樂抽獎廣告單予不特定之人，共同被
    告黎仁平另僱用共同被告陳進明、陳柏帆、林俊一、賴芳德
    、李青峰、黃清風等人加入該詐欺集團，負責提領贓款等情
    ，已據(1)證人即共同被告許志銘：於92年1月15日警詢時
    供稱：「警方於92年1月14日在台中市○○○○○街處搜索
    查扣之4萬1千元及黃進誠、沈茂城、林國安、李冠嫻、楊文
    德、廖美英、洪大偉等人之郵局存摺、金融卡、印章、0000
    0000 00電話費帳單、聯大律師事務所資料紙、中遠電訊科
    技集團隨機配股通知書、明道律師事務所領獎通知、行動電
    話4支、王振富台哥大帳單、記事本等，都是在我住處搜到
    也是我所有的。上述7人之存摺、金融卡、印章是我從報上
    小廣告聯絡購買取得，1（人）組3萬元購得，我搜購人頭帳
    戶再以3萬5千元轉賣給綽號『鴨子』的黎仁平使用。我．．
    ．加入這個刮刮樂詐欺集團，我負責收購人頭帳戶、人頭電
    話、寄送刮刮樂海報傳單以及黎仁平交給我詐欺所得的贓款
    。我大約搜購20餘組人頭帳戶、電話10餘支、寄送4、5 次
    刮刮樂海報傳單，每次2、3箱投寄不特定郵局，每箱好幾仟
    份海報，刮刮樂海報傳單置放何處我不清楚，在集團中，我
    只有賺取人頭帳戶及電話的錢而已」等語（見警卷(一)第16至
    17頁）；於92年1月15日偵查中供稱：「（問：負責作何
    事？）我負責收購人頭帳戶、人頭電話、寄送海報傳單及收
    取黎仁平領取之贓款」、「（問：你共提領多少錢？）沒有
    數過，約5、6千萬以上」、「（問：詐騙用之人頭帳戶來源
    ？）是我刊登報紙蒐購的」、「（問：詐騙用之人頭電話來
    源？）也是我看報紙雜誌買來的」等語（見91年度他字第17
    89號卷宗第229、230頁）。(2)證人即共同被告黎仁平：於
    92年1月15日警詢時供稱：「現金200萬為我做刮刮樂詐欺所
    分得之贓款」、「警方於我住處所查扣之便條紙10張是紀錄
    我們從事刮刮樂詐欺所用之人頭電話號碼」、「我不知道人
    頭電話是由何人所申請，那是集團上層的人打電話給我跟我
    報這些電話號碼，叫我去繳這些電話之電話費所紀錄的」、
    「警方於92年1月14日於台中市○村路在我房間搜索查扣之
    金融存款簿18本、印章18個、金融卡37張，這些東西都是許
    志銘（哈克）交給我的」、「是用來做刮刮樂詐欺提領現金
    之用」、「許志銘在詐騙集團中負責海報部分及帳戶部分」
    、「91年約過完年後，許志銘問我要不要加入，我考慮後約
    在4月底加入，他們要我在集團中負責提領贓款部分，後來
    我又找李青峰、陳柏帆、林俊一（阿俊）、賴芳德（阿德）
    、陳進明（阿明）加入並僱用他們，每月固定支薪7、8萬給
    他們。李青峰、陳柏帆、林俊一、賴芳德、陳進明在集團中
    是負責領錢的。剛開始我有將我作案用的電話號碼告訴許志
    銘，不久便有集團上層的人打電話給我指示我要提領之帳戶
    為何，然後我再吩咐持有該帳戶的人李青峰等人前往提領贓
    款，提領的地點由李青峰他們自行決定，他們平日就負責在
    各地待命提領贓款，至下午5、6點左右，便會將當日所有提
    領之贓款交付給我，由我集中並作帳。大約晚間8、9點左右
    ，我便打電話給『哥仔』乙○○，『哥仔』會約我至其指定
    之地點（大部份在黎明路上『四海遊龍』煎餃店旁）交付贓
    款，後來我便直接將作案聯絡用電話（公機）交給李青峰他
    們，由集團上層的人直接指示他們領款」、「（問：91年4
    月自今共領多少？你分多少？）我總共提領約1億2千萬元左
    右，我分到約6百萬元，其中300多萬分出去，李青峰分到約
    1百萬元，林俊一分30餘萬元，賴芳德分30餘萬元，陳柏帆
    分70萬元左右，陳進明分70萬元左右」、「（問：你是否支
    薪給他們，1個月多少？）有，7、8萬（固定）」、「（問
    ：如何分配工作？）李青峰、林俊一、賴芳德一組，陳柏帆
    、陳進明一組」等語（見警卷(一)第26至29頁）；於92年1
    月23日警詢中證稱：「我將錢領出後扣除我抽取之5％，將
    剩下的錢交給許志銘，大約到了91年11月、12月間，因為我
    交給許志銘的錢大約1千萬元被搶，許志銘告訴我以後不會
    再跟我收錢了，我領出的錢就直接交給『哥仔』乙○○或『
    三姐』戊○○」等語（見91年度他字第1789號卷第295頁）
    ；於92年1月15日偵查中供稱：「91年4月底開始參與刮刮
    樂詐騙集團，李青峰、陳柏帆、林俊一、賴芳德、陳進明等
    人都有參與，他們是來找我，請我給他們工作，我再安排他
    們領錢，領錢之後把錢交給我」、「李青峰從91年5月初參
    與」、「賴芳德是91年6、7月」、「我負責提款，總共提領
    約1億2千萬元左右，我分到約6百萬元，李青峰分到約1百萬
    元，陳柏帆分60至70萬元左右，林俊一分30餘萬元，賴芳德
    分30餘萬元，陳進明分60至70萬元」、「扣案現金是詐騙所
    得」、「詐騙用的帳戶是許志銘提供」、「（問：幫你領錢
    的人有誰？他們知道是詐欺所得的錢？）陳柏帆、李青峰、
    陳進明、林俊一、賴芳德、黃清風。他們都知道」等語（見
    91年度他字第1789號卷第226頁、第227頁、第228頁、92年
    度偵字第3640號卷第175頁）。(3)證人即被告陳文貴於警詢
    中供稱：「（問：你在刮刮樂詐騙成員負責何項工作？）我
    在黎仁平刮刮樂詐騙集團中負責收購人頭帳戶」、「（問：
    你總共賣多少人頭帳戶給黎仁平？代價多少？）2本。大約
    新台幣6千元」、「（問：你們的工作地點在何處？）大約
    都在台中巿南屯區」等語（見警卷(一)第79頁）。(4)核之共同
    被告許志銘、黎仁平及另案被告陳文貴就如何加入前述詐欺
    集團、負責如何內容之工作，及彼此間如何分擔詐欺行為等
    情節均供述歷歷，且共同被告許志銘、黎仁平就其等2人間
    曾由黎仁平提領、匯集贓款後再交由許志銘收取乙節供述相
    符，堪信其等3人上開陳述屬實，足認共同被告許志銘、黎
    仁平及陳文貴3人均為詐欺集團成員，並共同蒐購人頭帳戶
    供詐欺集團其他成員實施詐術之用，已分擔詐欺集團施用詐
    術之部分行為，共同被告許志銘復負責寄送刮刮樂海報向不
    特定之被害人實施詐術無訛。共同被告黎仁平事後雖否認犯
    行，並改稱：伊不知道那是詐騙集團云云，顯屬卸責之詞，
    不可採信。(二)共同被告陳進明、陳柏帆、林俊一、賴芳德、
    李青峰、黃清風等人如何加入本案詐欺集團，如何前往各地
    自動提款機或金融機構臨櫃自人頭帳戶內提領被害人匯入之
    款項，如何將提獲之贓款交予黎仁平等情，除據共同被告黎
    仁平上開警詢及偵訊中之供述外，復據：(1)證人即共同被告
    陳進明：於92年1月15日警詢時供稱：「黎仁平在台中市
    七期重劃區當面拿誠泰銀行提款卡叫我提領10萬元，我就在
    台中市七期重劃區的誠泰銀行自動櫃員機提領10萬元，提領
    之後我就將10萬元及提款卡一起交給黎仁平，我提領了7、8
    次，大部分都是用前述的領錢模式，只有少部分領款是到郵
    局以臨櫃現金提款方式提領，大概有10幾次，也是黎仁平將
    存摺、提款卡及密碼當面交給我，我領完錢馬上交給他。我
    總共提領約3、4百萬元，都是黎仁平叫我去提領的。我都是
    將一天當中所有提領刮刮樂贓款在下午5點當面交給黎仁平
    ，黎仁平再跟阿順報帳完畢之後，再給我當天我提領刮刮樂
    贓款之獲利所得。91年4月底開始，從禮拜1至禮拜5早上7點
    半到下午5點我都和黎仁平在一起，黎仁平都是用開租用的
    車子來載我去提領刮刮樂贓款。我與黎仁平的聯絡方式是黎
    仁平將1支行動電話（含5個門號）交給我，我都是用這支電
    話跟他聯絡，我們在刮刮樂詐欺活動中都是用黎仁平所發的
    人頭行動電話聯絡，我們都叫公司機，又稱公機。一開始提
    領刮刮樂贓款，黎仁平第1個月給我3萬5千元，第2個月給我
    4萬元，第3個月給我4萬5千元，從第4個月開始，因為我提
    領的次數越來越多，黎仁平就給我每次我領錢總額的1成」
    、「警方所提示之黎仁平、許志銘、林俊一、陳柏帆我都認
    識，黎仁平是叫我提領刮刮樂贓款之人。陳柏帆、林俊一也
    是黎仁平叫進來提領刮刮樂贓款之人，許志銘是詐欺集團成
    員之一，但是我不知道是何種角色」等語（見警卷(一)第65
    至67頁）；於92年1月15日偵查中供稱：「（問：負責工
    作？）我負責提領贓款」、「（問：黎仁平、李青峰、林俊
    一、賴芳德他們都有參與？）有，黎仁平是我們領錢交給他
    ，李青峰、林俊一、賴芳德負責領錢。領錢後交給黎仁平」
    、「（問：是否知道提領的錢是括括樂詐騙集團的錢？）剛
    開始不知道，後來知道」、「（問：何人接聽電話與被害人
    聯絡？）黎仁平」、「（問：共幫黎仁平提領多？）3、4百
    萬」、「（問：流向？）都交給黎仁平，我約分得40到45
    萬」、「（問：人頭帳戶何來？）是黎仁平拿的」等語（見
    91年度他字第1789號卷第239至241頁）。(2)證人即共同被告
    陳柏帆：於92年1月15日警詢時供稱：「（問：何時開始
    幫黎仁平提領被害人匯入之詐欺款項？）我從91年7月初開
    始至92年1月初幫黎仁平提領被害人匯入之詐欺款項。我是
    因為我朋友李青峰的介紹才認識黎仁平，後來黎仁平以每個
    月底薪5萬元之代價問我是否願意幫他領錢，但如果沒有幫
    他領錢的話，就沒有薪水可領」、「（問：如何幫黎仁平提
    領被害人匯入之詐欺款項？）黎仁平會先交給我提款卡（共
    有5張）及提款卡密碼，之後黎仁平會打電話告訴我並指示
    我拿哪一張提款卡去領特定款項，我領完後，會將全部提領
    款項全部交給黎仁平，黎仁平會於月底再將酬勞交給我」、
    「（問：共幫黎仁平提領多少次？總共多少金額？提款卡幾
    張？）我幫黎仁平工作3個月，至少領過50次以上，我總共
    幫他約提領1、2千萬元。黎仁平交給我5張提款卡」、「（
    問：提款卡提領外是否有存摺、印章至銀行臨櫃提領現金？
    ）有，我還有持存摺、印章至銀行臨櫃提領現金」、「（問
    ：警方所提示苗栗嘉聖郵局91年7月26日及彰化員林分行91
    年8月6日臨櫃及提款機提領現金錄影帶中之男子是否為你本
    人？）是我本人」、「（問：詐欺集團成員？負責何事？)
    我們集團中總共分成兩組人員，黎仁平負責所有領錢相關事
    項，他將提款卡交給我們，向我們收取提領款項，交給我們
    做案用的手機」、「（問：警方提示黎仁平駕照照片是否為
    給你提款卡請你幫他提領被害人匯入被害款項的人？）是，
    就是黎仁平。黎仁平的綽號『鴨子』他就是給我提款卡請我
    幫他提領被害人匯入被害款項的人」、「（問：黎仁平如何
    付你酬勞？）我幫黎仁平領1百萬元，他會付給我新台幣1萬
    元當作領款酬勞」、「（問：曾到過那些地方領過錢？）我
    曾到過苗栗、台中及彰化等地領過錢」等語（見警卷(一)第58
    至60頁）；於92年1月15日偵查中供稱：「（問：何時加
    入該詐欺集團？）91年7月初起」、「（問：負責工作？）
    我負責提領贓款」、「（問：黎仁平、李青峰、林俊一、賴
    芳德、陳進明他們都有參與？)答：有，黎仁平是我領錢交
    給他，李青峰、林俊一、賴芳德、陳進明也是負責領錢。領
    錢後交給黎仁平」、「（問：是否知道提領的錢是括括樂詐
    騙集團的錢？）大概知道」、「（問：共幫黎仁平提領多？
    ）好幾千萬」、「（問：流向？）都交給黎仁平，我前後只
    分得50萬」、「（問：人頭帳戶何來？）是黎仁平提供的，
    來源我不知道」等語（見91年度他字第1789號卷第23 6至
    237頁）。(3)證人即被告林俊一：於92年1月15日警詢時供
    稱：「（問：如何幫黎仁平提領被害人匯入之詐欺款項？）
    我從91年9月開始幫黎仁平領錢，91年9月間，黎仁平拿1張
    郵局的提款卡給我並告訴我密碼，要我到郵局提款機提領現
    金，於是我到台中市○○路及向上路口附近的郵局提領帳戶
    內4萬元，91年10月到91年12月陸續提領7或8次，每次都是
    黎仁平先打電話約我外出，再交給我提款卡，告訴我要領多
    少錢，我就到台中市○○路郵局或惠中路及向上路口附近的
    郵局或自由路第一銀行的提款機提領現金，每次都領1萬元
    到8萬元不等」、「（問：黎仁平每一次拿給你的提款卡是
    否同一張，密碼都是否相同？）黎仁平每一次拿給我的提款
    卡不一定是同一張，我印象中就有10張，但密碼都是66 66
    」、「（問：幫黎仁平提領你的獲利？）我幫黎仁平領錢的
    時候，每個月黎仁平大約給我3萬到5萬元不等，到91年12月
    底，黎仁平總共給我約15或16萬元」、「（問：幫黎仁平提
    領出來的錢全部交給何人？我幫黎仁平提領出來的錢全部交
    給黎仁平」、「（問：黎仁平如何使用領出之贓款？）我不
    知道」、「（問：認識黎仁平、李青峰、陳柏帆、賴芳德、
    陳進明等人？）我認識黎仁平、張詠翔、李育振、李青峰、
    陳柏帆等人」、「（問：你所知道詐欺集團的成員有？）我
    所知道詐欺集團的成員有黎仁平，他負責提供提款卡給集團
    其他人領錢。李青峰、陳柏帆、賴芳德及我都負責領錢，我
    們都曾搭乘租來的車一起去領錢」等語（見警卷(一)第70、71
    頁）；於92年1月15日偵查中供稱：「（問：何時加入該
    詐欺集團？）91年9月到12月」、「（問：負責工作？）我
    負責提領贓款」、「（問：黎仁平、李青峰、陳柏帆、賴芳
    德、陳進明他們都有參與？）有，黎仁平是找我領錢，李青
    峰、陳柏帆是進去後知他們也是領錢我。賴芳德是後來進來
    領錢的」等語（見91年度他字第1789號卷第234頁）。(4)證
    人即共同被告黃清風於92年7月16日原審訊問時供稱：「（
    問：是否有跟被告乙○○、戊○○、丁○○、黎仁平、許志
    銘、陳進明、陳柏帆、林俊一、賴芳德、李青峰一起組成刮
    刮樂詐欺集團，一起詐騙不特定的被害人？）有」、「（問
    ：你在集團裡面擔任什麼工作？）幫被告黎仁平領錢」、「
    （問：你替被告黎仁平領錢，他給你什麼好處？）我受他僱
    用領月薪，每個月3萬5千元」、「（問：你領錢之後，是否
    把領到的錢交給被告黎仁平，還是交給別人？）我都交給被
    告黎仁平」、「（問：你總共替他領多少錢？）大約1、2
    千萬元」等語（見原審卷宗(一)第342頁、第343頁）。(5)核證
    人即共同被告陳進明、陳柏帆、林俊一所述關於其等何時開
    始受僱、提領之次數、獲利若干等情節，與證人即被告黎仁
    平前揭供述未盡相符，而就其等提領贓款之地點均未詳細供
    明，惟證人對案件之陳述，除係案發時刻意記憶，否則記憶
    本就不易完整，其或因記憶不完整、或因遺忘，致關於行為
    之時間、地點、次數、獲利等細節未能詳盡陳述，均屬人情
    事理所常見，要難苛求其完整記憶，而為內容詳盡、或始終
    為相同之陳述，況證人即共同被告黎仁平、陳進明、陳柏帆
    、林俊一就彼等如何參與、如何提領贓款等主要犯罪情節均
    供述一致，且與共同被告賴芳德、李青峰、黃清風等人並無
    怨隙，均不致故為不利被告賴芳德、李青峰、黃清風等人之
    陳述，證人即被告黎仁平、陳進明、陳柏帆、林俊一於警詢
    中之前揭陳述均具憑信性。再衡諸現代社會金融機構之存款
    帳戶存、提款之交易常情，金融帳戶為個人之理財工具，一
    般民眾皆可以存入最低開戶金額之方式自由申請開設金融帳
    戶，並無任何特殊之限制，且得同時在不同金融機構申請多
    數存款帳戶使用，此乃眾所週知之事實，則依一般人之社會
    生活經驗，苟見陌生人不以自己名義之帳戶為存、提款，反
    以其他人之帳戶為提款、轉帳，且該其他人之帳戶內又不斷
    有來源不明之金錢匯入，則一般人必會對於該些帳戶及其內
    款項之合法性存有懷疑，此為事理之常。且金融存款帳戶，
    攸關存戶個人財產權益之保障，具專屬性，若非與本人有密
    切關係者，不可能任意出借個人帳戶存摺、提款卡、印章，
    縱有交付個人帳戶存摺、提款卡、印章予他人使用之特殊情
    形，亦必會先行瞭解他人使用帳戶之目的始行提供。且以刮
    刮樂之不法詐騙方式，為掩飾不法行徑以避免執法人員循線
    查緝，經常利用他人存款帳戶、印章、提款卡以利得逞，類
    此案件在社會上層出不窮，亦屢經報章雜誌及其他新聞媒體
    再三披露，避免此等具專屬性之物品被不明人士利用作為與
    財產有關之犯罪工具，亦為一般生活經驗中所應有之認識。
    又共同被告黎仁平、陳進明、陳柏帆、林俊一於警詢中均供
    明其等均明知所提領之款項係詐欺集團所獲之贓款，詳如前
    述，而被告黎仁平倘為正當之金錢提領，無論係以提款卡或
    臨櫃提款，其手續至為簡便，又何需輾轉委由共同被告賴芳
    德、李青峰、黃清風為之，並付予顯不相當之酬勞，而數量
    多張之私人提款卡不定時、密集地前往各地提款，顯與一般
    合法商業行為有違，違反經驗法則，足徵共同被告賴芳德、
    李青峰、黃清風於參與提款期間，亦均明知所提領之款項係
    詐欺集團所獲之贓款。是以共同被告陳進明、陳柏帆、林俊
    一、賴芳德、李青峰、黃清風等人確受僱於被告黎仁平而加
    入該刮刮樂詐騙集團，擔任俗稱「車手」之工作，負責依指
    示前往各地自動提款機或金融機構臨櫃自人頭帳戶內提領被
    害人匯入之款項後，再均轉交予黎仁平，且其等均明知所提
    領之款項係詐欺集團所獲之贓款。共同被告陳進明、林俊一
    、賴芳德、李青峰、黃清風嗣雖均改稱：代共同被告黎仁平
    領錢，不知道那是詐騙集團云云，均為飾卸之詞，不可採信
    。(三)衡之事理，印文乃持用印章蓋用以形成，而印章則非經
    雕刻無以產生，是以本案詐騙集團成員乃先行偽造如事實欄
    所示各印章後，再持以蓋用偽造印文，而偽造完成如附表一
    所示之中獎通知書、履約保證書、投資投注證明書、收訖憑
    證，進而寄送予被各被害人以行使之，要屬無疑。又該詐騙
    集團成員為遂行上開詐欺取財行為，而偽造前揭「帝豪鐘錶
    公司」、「威仕登洋酒公司」、「香港美亞國際教育機構」
    、「喜來登鐘錶公司」、「星光通訊科技集團」、「新星通
    訊科技集團」、「香港彩券聯合管理委員會」、「江家華」
    、「馮志正」、「陳敏」、「張立明」、「馬特明」等印章
    及印文，並偽造中獎通知書、對獎活動履約保證書、香港彩
    券聯合管理委員會臨時會費收訖憑證、會員投資投注證明書
    等私文書，進而持以寄送各該被害人以行使各該偽造之私文
    書，已足以生損害於各該印文所示名義人及收受該偽造私文
    書之被害人黃淑勉等人至明。
四、按共同正犯係共同實施犯罪行為之人，在共同意思範圍內，
    各自分擔犯罪行為之一部，相互利用他人之行為，以達其犯
    罪之目的，其成立不以全體均行參與實施犯罪構成要件之行
    為要件；參與犯罪構成要件之行為者，固為共同正犯；以自
    己共同犯罪之意思，參與犯罪構成要件以外之行為，或以自
    己共同犯罪之意思，事前同謀，而由其中一部分人實行犯罪
    之行為者，亦均應認為共同正犯，使之對於全部行為所發生
    之結果，負其責任；共同正犯之意思聯絡，原不以數人間直
    接發生者為限，即有間接之聯絡者，亦包括在內。如甲分別
    邀約乙、丙犯罪，雖乙、丙間彼此並無直接之聯絡，亦無礙
    於其為共同正犯之成立（司法院大法官會議釋字第109號解
    釋參照、最高法院77年臺上字第2135號判例參照）。至於數
    行為人出於不同之犯罪目的而參與犯罪，如逾共同犯意聯絡
    之範圍，各行為人固僅應就其犯罪目的範圍內之行為事實單
    獨負責。然各個行為人所圖雖不盡一致，但卻為達成相同之
    犯罪目的，而彼此間基於共同犯意聯絡，推由其中一部分人
    實施犯罪行為者，則仍屬共同正犯，應就彼此犯意聯絡範圍
    內之全部犯罪結果共負責任（最高法院92年度台上字第1799
    號判決要旨參照）。揆之本案被告乙○○、戊○○、丁○○
    均為本案詐騙集團之核心成員，負責發交刮刮樂宣傳單予其
    他詐騙集團以寄送予各被害人，並收取被告許志銘、黎仁平
    由各「車手」領取交回之贓款而統籌調度、分配，被告丁○
    ○更分擔宣傳單之設計，顯見其等均位居幕後要津甚明。其
    等3人雖無證據證明有親自出面對各被害人施予詐術行為，
    其等確有參與本案詐欺犯行，要無疑義，自應就本案共同被
    告許志銘、黎仁平等全體詐騙集團成員所為之上開偽造印章
    、印文及偽造並行使偽私文書暨詐欺取財等全部犯行負責。
五、按刑法上所謂「常業」，係指反覆以同種類行為為目的之社
    會活動之職業性犯罪而言，亦即恃犯罪所得維生，至於犯罪
    時間長短、所得多寡，及是否恃此犯罪為唯一之謀生職業，
    均非所問，縱令兼有其他職業，仍無礙於該常業犯罪之成立
    。查被告等3人自91年1月間起，迄為警查獲時止，陸續共同
    參與本案詐欺集團，反覆以類似詐騙手法，對附表一所示各
    被害人詐取贓款達1億8千4百零2萬4千零42元，足見被告乙
    ○○、戊○○、丁○○及其他詐欺集團全體成員確均恃此犯
    罪以牟取金錢以維生，而屬常業犯無訛。綜上所述，被告乙
    ○○、戊○○、丁○○擔任本案詐欺集團之核心成員，其等
    直接指使共同被告許志銘、黎仁平則為其等3人遂行詐欺取
    財犯行，再由共同被告黎仁平僱用共同被告陳進明、陳柏帆
    、林俊一、賴芳德、李青峰、黃清風等人受被告黎仁平僱用
    加入該詐欺集團擔任「車手」工作等事證至為明確。從而，
    被告3人上開辯解，皆不能採取，其等犯行均足以認定，自
    應依法論科。
六、(一)被告等3人行為後，刑法已於95年7月1日修正公布施行，
    修正後常業詐欺罪之規定業已刪除，是被告行為後法律已有
    變更，而刑法第339條第1項之詐欺罪，其法定本刑為5年以
    下有期徒刑，修正前刑法第340條之常業詐欺罪，其法定本
    刑為1年以上7年以下有期徒刑。本案被告等3人參與本案如
    附表一所示之詐欺犯行，若依新法各別論以詐欺罪而予數罪
    併罰之結果，其刑度顯較修正前刑法第340條常業詐欺罪為
    重，經比較新舊法結果，舊法規定顯較有利被告，依刑法第
    2條第1項規定，自應適用修正前刑法第340條常業詐欺罪論
    處。(二)查此次刑法第28條共同正犯規定，亦有修正，分別適
    用新、舊法比較結果，刑法第28條原規定「2人以上共同『
    實施』犯罪之行為者，皆為共同正犯」，新法修正為「2人
    以上共同『實行』犯罪之行為者，皆為共同正犯」，將舊法
    之「實施」修正為「實行」。原「實施」之概念，包含陰謀
    、預備、著手及實行等階段之行為，修正後僅共同實行犯罪
    行為始成立共同正犯。是新法共同正犯之範圍已有限縮，排
    除陰謀犯、預備犯之共同正犯。新舊法就共同正犯之範圍既
    因此而有變動，自屬犯罪後法律有變更，而新法之規定並非
    較有利於被告，應適用被告行為時之規定。(三)刑法第55條牽
    連犯、第56條連續犯及第340條常業詐欺罪等規定業經修正
    刪除，刪除後數行為將予分論併罰，而數罪併罰之結果，較
    論以牽連犯、連續犯裁判上一罪之情形為重。經比較新舊法
    結果，以修正前舊法之規定有利於被告，自應適用行為時即
    舊法之規定，即應依牽連犯、連續犯之規定論處。(四)又刑法
    第47條累犯之規定，亦經修正，新法係將累犯之成立，限於
    故意再犯者，此雖非犯罪構成要件之變更，但顯已影響行為
    人刑罰之法律效果，自屬法律有變更，依刑法第2條第1項規
    定，綜合比較新、舊法結果，仍應適用被告之行為時法律，
    即依修正前刑法論究之。(五)綜合比較上開新、舊法之適用結
    果，修正後之法律並未較有利於被告等3人，本案有關罪刑
    部分，自應全部適用修正前之法律。(六)被告等3人行為後，
    刑法關於第38條沒收之規定亦有修正。即修正前刑法第38條
    規定「左列之物沒收之：一、違禁物。二、供犯罪所用或犯
    罪預備之物。三、因犯罪所得之物。前項第一款之物，不問
    屬於犯人與否，沒收之。第一項第二款、第三款之物，以屬
    於犯人者為限，得沒收之。但有特別規定者，依其規定」；
    修正後刑法第38條規定：「下列之物沒收之一、違禁物。二
    、供犯罪所用或犯罪預備之物。三、因犯罪所生或所得之物
    。前項第一款之物，不問屬於犯罪行為人與否，沒收之。第
    一項第二款、第三款之物，以屬於犯罪行為人者為限，得沒
    收之。但有特別規定者，依其規定」，核從刑應依附於主刑
    ，有關被告等3人所犯前開罪刑之主刑，與主刑有關之連續
    犯、牽連犯等事由，均適用修正前刑法之相關規定，有關從
    刑之沒收規定，自亦應從屬適用修正前刑法第38條之規定。
    (七)另被告等3人行為後，刑法關於保安處分之規定亦有修正
    。本案因常業犯罪而令入勞動場所強制工作之保安處分，屬
    於拘束人身自由類型，依現行刑法第1條後段規定應適用行
    為時法，惟被告行為時即修正前刑法第90條第1項規定「有
    犯罪之習慣或以犯罪為常業或因遊蕩或懶惰成習而犯罪者，
    得於刑之執行完畢或赦免後，令入勞動場所強制工作」，已
    修正後為「有犯罪之習慣或因遊蕩或懶惰成習而犯罪者，得
    於刑之執行前，令入勞動場所強制工作」，就強制工作之事
    由，已有變更，自屬法律有變更，依刑法第2條第1項規定，
    綜合比較新、舊法結果，以適用修正後之規定對被告等人較
    為有利。
七、核被告等3人所為，均係犯修正前刑法第340條常業詐欺罪及
    同法第216條、第210條行使偽造私文書罪。其等偽造如事實
    欄所示之印章各1枚為偽造印文之階段行為，而偽造印文於
    如事實欄所示之中獎通知書、履約保證書、投資投注證明書
    、收訖憑證等文書上，則為偽造各該私文書之部分行為，又
    其等偽造上開私文書之低度行為，為進而行使之高度行為所
    吸收，均不另論罪。公訴人雖未就被告等3人偽造上揭印章
    各1枚及偽造上揭印文等犯行起訴，惟此部分係屬於偽造私
    文書並行使之部分事實；再關於被告等3人偽造上揭中獎通
    知書、履約保證書、投資投注證明書、收訖憑證等私文書之
    犯行，除偽造投資投注證明書部分已經起訴外，餘者亦未據
    起訴（見起訴書第4頁末2行），惟此部分與上開成立行使偽
    造私文書罪事實，具有連續犯之裁判上不可分關係，均為起
    訴效力所及。另被告等人對附表一編號29-1所示告訴人蔡佳
    玲詐欺取得544萬7千9百63元之犯行，雖未據起訴，惟此部
    分事實，與被告等3人被訴之常業詐欺罪事實，俱屬實質上
    一罪之部分行為，亦為起訴效力所及，本院均應併予審究。
    被告等3人先後多次行使偽造私文書之犯行，時間緊接，犯
    罪構成要件相同，顯係基於概括犯意反覆為之，為連續犯，
    應依修正前刑法第56條規定論以一罪，並加重其刑。又所犯
    連續行使偽造私文書罪與常業詐欺罪間，具有方法、目的之
    牽連關係，應依修正前刑法第55條牽連犯之規定，從較重之
    常業詐欺罪處斷。被告乙○○、戊○○、丁○○與本案全體
    詐騙集團成員間，就上開全部犯行，互有犯意聯絡與行為分
    擔，應論以共同正犯
八、原審竟疏未勾稽相關事證情況，遽為被告等3人無罪判決之
    諭知，認事用法容有未合。是以檢察官上訴關於被告3人部
    分指摘原判決不當，為有理由，自應由本院將原判決關於被
    告3人部分予以撤銷改判。爰審酌被告3人除被告乙○○外，
    其餘被告2人並無不良素行紀錄，又被告乙○○、戊○○、
    丁○○為詐欺集團之核心成員，居於幕後主導地位，衡之其
    等犯罪所用之手段、目的，對被害人詐取金額多達1億8千4
    百零2萬4千零42元，危害社會秩序甚鉅，暨犯後未見悔意，
    迄仍未賠付被害人損害，態度不佳等一切情狀，分別量處如
    主文所示之刑，以示懲儆。又檢察官雖併請求依刑法第90條
    之規定宣告被告等人於刑之執行完畢或赦免後，令入勞動場
    所強制工作3年等語。次按保安處分係針對受處分人將來之
    危險性所為之處置，以達教化、治療之目的，為刑罰之補充
    制度。我國現行刑法採刑罰與保安處分雙軌制，係在維持行
    為責任之刑罰原則下，為協助行為人再社會化之功能，以及
    改善行為人潛在之危險性格，期能達成根治犯罪原因、預防
    犯罪之特別目的。是保安處分中之強制工作，旨在對嚴重欠
    缺正確工作觀念或無正常工作因而習慣犯罪者，強制其從事
    勞動，學習一技之長及正確之謀生觀念，使其日後重返社會
    ，能適應社會生活。法院就犯罪行之行為人，自應審酌其行
    為之嚴重性、行為人所表現之危險性及對於行為人未來行為
    之期待性，視其危險性格高低，本於比例原則，以決定應否
    令入勞動處所強制工作，以達預防之目的。所謂「有犯罪之
    習慣」係指對於犯罪以為日常之惰性行為，乃一種犯罪之習
    性（最高法院94年度台上字第6611號、94年度台上字第6519
    號判決要旨參照)。經查被告等3人雖犯本件常業詐欺罪，對
    被害人之財產及社會秩序所生危害甚大，惟綜觀前述被告等
    人之犯罪情節，尚難認其等有詐欺習慣或因遊蕩、或因懶惰
    成習而犯罪之情形，依其所表現之危險性及對於其未來行為
    之期待性，本院認尚無於宣告相當刑期外，再令其入勞動場
    所強制工作之必要，爰不予宣告刑後強制工作，併此敘明。
九、按共同正犯在犯意聯絡範圍內，分擔犯罪行為之遂行，而相
    互利用他人之行為，以達成其犯罪之目的，故應對全部行為
    共同負責，則基於責任共同之原則，有關從刑沒收部分，雖
    係其中一共犯所有供犯罪所用、預備用或犯罪所得之物，惟
    對於其他共同正犯而言，仍不失為從刑，故仍應於論處其他
    共同正犯罪刑時，併為沒收之諭知。本件被告等人均為共同
    正犯，故有關從刑沒收部分，應於論處共同正犯罪刑時，併
    為沒收之諭知，爰於被告等人主刑之後，就從刑部分一併諭
    知之，合先敘明。次按偽造之印章、印文或署押，不問屬於
    犯人與否，沒收之，刑法第219條定有明文。(一)查本案被告
    等偽造如附表八所示之「帝豪鐘錶公司」、「威仕登洋酒公
    司」、「香港美亞國際教育機構」、「喜來登鐘錶公司」、
    「星光通訊科技集團」、「新星通訊科技集團」、「亨達資
    訊科技有限公司」、「香港彩券聯合管理委員會」、「江家
    華」、「馮志正」、「陳敏」、「張立明」、「馬特明」等
    印章各1枚，及上開偽造之中獎通知書、對獎活動履約保證
    書、香港彩券聯合管理委員會臨時會費收訖憑證、會員投資
    投注證明書等私文書上所偽造之「帝豪鐘錶公司」、「威仕
    登洋酒公司」、「香港美亞國際教育機構」、「喜來登鐘錶
    公司」、「星光通訊科技集團」、「新星通訊科技集團」、
    「亨達資訊科技有限公司」、「香港彩券聯合管理委員會」
    、「江家華」、「馮志正」、「陳敏」、「張立明」、「馬
    特明」等印文數枚 (實際總數量因未全數扣案，無從查悉)
    ，雖未扣案，但既無證據證明業已滅失，不問屬於犯人與否
    ，均應依刑法第219條之規定宣告沒收。至於已寄送於各被
    害人之上開偽造私文書 (不含上開偽造印文)，非屬被告等
    所有，亦非違禁物，復未扣得尚未寄送，而仍屬被告等人所
    有之上開偽造私文書，爰不另為沒收之諭知。(二)次查：扣案
    如附表九所示之手機，分別為被告黎仁平、許志銘、林俊一
    、陳柏帆、陳進明所有，為其等犯本案常業詐欺罪時，與其
    他詐騙集團成員間聯絡之所用，已據共同正犯黎仁平等人於
    警詢時、偵查中及原審審理時供承無訛，並有通聯監聽譯文
    在卷可稽 (分見警卷(一)第17頁正面─陳志銘筆錄、第24 頁
    正面─陳志銘筆錄、第25頁反面─黎仁平筆錄、第39頁正面
    ─黎仁平筆錄、第58頁正面─陳柏帆筆錄、第59頁反面─陳
    柏帆筆錄、第70頁正面─林俊一筆錄；警卷(二)第29~42頁-通
    聯電話譯文；91年度他字1789偵查卷第297頁─黎仁平筆錄
    ；92度偵字第3640號卷第189頁─黎仁平筆錄、第390頁─黎
    仁平筆錄；原審卷(一)第214頁正面─陳柏帆筆錄、第216頁─
    陳柏帆筆錄、第219頁正面─林俊一筆錄、第222頁正面─陳
    進明筆錄；原審卷(二)第156頁─陳進明筆錄、第157頁─林俊
    一筆錄）；而附表十編號1所示之便條紙10張係紀錄係共同
    正犯黎仁平所有，從事刮刮樂詐欺時記錄使用之人頭電話號
    碼，亦據其於警詢時供述甚明（警卷(一)第26頁）；附表十編
    號2所示刮刮樂中獎通知書係在被告許志銘住處所查獲，足
    認係共同正犯許志銘所有或其他共同共犯所有而交共同許志
    銘持有，而供犯本案常業詐欺罪所用之物，均應依修正前刑
    法第38條第1項第2款之規定宣告沒收。
十、末按修正前刑法第38條第1項第3款所載，因犯罪所得之物按
    照同條第3項，除有特別規定者，依其規定外，以屬於犯人
    者為限，始得沒收，若第三人對於該物在法律上得主張權利
    者，自不在沒收之列（最高法院40年度台非字第5號判例意
    旨參照）。(一)本案扣案供被告等人犯本案之罪聯絡使用之電
    話門號晶片卡 (SIM卡)數枚，均非被告或本案共同被告等人
    名義所申請，而為被告許志銘等人蒐購人頭電話之登記名義
    人所有，已據共同被告許志銘陳明在卷，因各該電話門號之
    晶片卡 (SIM卡)需登記身分資料始可申購，具專屬性，雖被
    告許志銘等人價購取得其使用權，但並未取得其所有權，自
    非屬被告許志銘等人所有，自無從宣告沒收。(二)扣案如附表
    二至七所示、供被告等人作為本案詐騙集團詐取告訴人財物
    使用之人頭帳戶存摺、印章、金融卡等物，係被告許志銘等
    人價購人頭帳戶之登記名義人所有，因金融帳戶需登記身分
    資料始可申辦，具專屬性，未能移轉所有權，被告許志銘等
    人僅取得各該人頭帳戶相關存摺、印章、金融卡之使用權，
    有，亦無從宣告沒收。(三)扣案之如附表四編號6、7所示現金
    2百萬元係共同被告黎仁平因刮刮樂詐欺犯行所分得之贓款
    ，其雖屬共同被告黎仁平因犯罪所得之物，但被害人仍得依
    法請求返還，自不得予以沒收。(四)至於上開附表八、九、十
    所示以外如附表二至七所示之其他餘物品，其中屬於被告等
    所有者，因查無證據足認係供本案犯罪所用；而非被告所有
    者，雖供本案犯罪所用，均依法無從併於本案宣告沒收，附
    此敘明。
據上論斷，應依刑事訴訟法第368條、第369條第1項前段、第364
條、第299條第1項前段、修正前刑法第28條、第56條、第340條
、刑法第216條、第210條、修正前刑法第55條、第47條、刑法第
219條、修正前刑法第38條第1項第2款，罰金罰鍰提高標準條例
第1條前段，判決如主文。
本案經檢察官丙○○到庭執行職務。
中    華    民    國    97    年    11    月    28    日
            刑事第三庭    審判長法  官  王  增  瑜
                                法  官  廖  柏  基
                                法  官  蔡  紹  良
以上正本證明與原本無異。
如不服本判決應於收受送達後10日內向本院提出上訴書狀，其未
敘述上訴之理由者，並得於提起上訴後10日內向本院補提理由書
（均須按他造當事人之人數附繕本）「切勿逕送上級法院」。
                                書記官  許  麗  花
中    華    民    國    97    年    12    月    4     日
附錄本案論罪科刑法條全文
刑法第339條第1項：
意圖為自己或第三人不法之所有，以詐術使人將本人或第三人之
物交付者，處五年以下有期徒刑、拘役或科或併科一千元以下罰
金。
修正前刑法第340條：
以犯第三百三十九條之罪為常業者，處一年以上七年以下有期徒
刑，得併科五萬元以下罰金。
刑法第216條：
行使第二百十條至第二百十五條之文書者，依偽造、變造文書或
登載不實事項或使登載不實事項之規定處斷。
刑法第210條：
偽造、變造私文書，足以生損害於公眾或他人者，處五年以下有期徒刑。
附表一：
┌───┬───┬─────┬──────┬──────┬──────┬────┐
│編  號│被害人│ 匯款金額 │匯入之金融機│匯 款 日 期 │ 冒用之公司 │備    註│
│      │姓  名│（新台幣）│構帳戶名稱  │  （民國）  │ 名      稱 │        │
├───┼───┼─────┼──────┼──────┼──────┼────┤
│ 1    │黃淑勉│五萬元    │王意強郵局帳│91年８月日│香港威仕登洋│總匯款金│
│      │      │          │戶(帳號：004│            │酒集團及偽造│額八千八│
│      │      │八十萬元  │00000000000)│91年８月日│會員投資投注│百四十八│
│      │      ├─────┼──────┼──────┤證明書，刊登│萬五千八│
│      │      │五萬元    │呂振龍郵局帳│91年８月日│0000000000、│百三十九│
│      │      │          │戶(帳號:0020│            │0000000000、│元      │
│      │      │          │0000000000) │            │(00)0000000 │        │
│      │      ├─────┼──────┼──────┤號電話      │        │
│      │      │七十八萬元│江金城郵局帳│91年８月日│            │        │
│      │      │          │戶(帳號:0020│            │            │        │
│      │      │六十三萬二│0000000000) │91年９月２日│            │        │
│      │      │千元      │            │            │            │        │
│      │      ├─────┼──────┼──────┤            │        │
│      │      │五十萬元  │施進益郵局帳│91年８月日│            │        │
│      │      │          │戶(帳號:0040│            │            │        │
│      │      │一百二十萬│0000000000) │91年９月２日│            │        │
│      │      │元        │            │            │            │        │
│      │      │          │            │            │            │        │
│      │      │七十三萬元│            │91年９月４日│            │        │
│      │      │          │            │            │            │        │
│      │      │一百萬元  │            │91年９月日│            │        │
│      │      │          │            │            │            │        │
│      │      │四十一萬五│            │            │            │        │
│      │      │千元      │            │91年９月日│            │        │
│      │      ├─────┼──────┼──────┤            │        │
│      │      │一百二十萬│林榮和郵局帳│91年８月日│            │        │
│      │      │二千元    │戶(帳號:0031│            │            │        │
│      │      │          │0000000000) │            │            │        │
│      │      ├─────┼──────┼──────┤            │        │
│      │      │五十萬元  │曾士哲郵局帳│91年９月２日│            │        │
│      │      │          │戶(帳號:0030│            │            │        │
│      │      │          │0000000000) │            │            │        │
│      │      ├─────┼──────┼──────┤            │        │
│      │      │一百三十萬│陳彥威彰化銀│91年９月５日│            │        │
│      │      │元        │行帳戶(帳號:│            │            │        │
│      │      │          │000000000000│            │            │        │
│      │      │          │00)         │            │            │        │
│      │      ├─────┼──────┼──────┤            │        │
│      │      │一百三十三│曾士哲彰化銀│91年９月５日│            │        │
│      │      │萬四千二百│行帳戶(帳號:│            │            │        │
│      │      │零九元    │0000000000) │            │            │        │
│      │      ├─────┼──────┼──────┤            │        │
│      │      │一百萬元  │傅圓惠郵局帳│91年９月日│            │        │
│      │      │          │戶(帳號:0071│            │            │        │
│      │      │          │0000000000) │            │            │        │
│      │      ├─────┼──────┼──────┤            │        │
│      │      │一百六十萬│楊士隆第一銀│91年１０月８日│            │        │
│      │      │元        │行帳戶(帳號:│            │            │        │
│      │      │          │00000000000)│            │            │        │
│      │      ├─────┼──────┼──────┤            │        │
│      │      │四十萬元  │郭寶玉誠泰銀│91年１０月８日│            │        │
│      │      │          │行帳戶(帳號:│            │            │        │
│      │      │二百零四萬│000000000000│91年１０月９日│            │        │
│      │      │元        │  )         │            │            │        │
│      │      ├─────┼──────┼──────┤            │        │
│      │      │二百三十萬│劉漢田誠泰銀│91年１０月日│            │        │
│      │      │元        │行帳戶(帳號:│            │            │        │
│      │      │          │000000000000│            │            │        │
│      │      │一百二十萬│)           │91年１０月日│            │        │
│      │      │元        │            │            │            │        │
│      │      │          │            │            │            │        │
│      │      │九十一萬五│            │91年１０月日│            │        │
│      │      │千二百元  │            │            │            │        │
│      │      ├─────┼──────┼──────┤            │        │
│      │      │一百八十萬│盧中琳誠泰銀│91年１０月日│            │        │
│      │      │元        │行帳戶(帳號:│            │            │        │
│      │      │          │000000000000│            │            │        │
│      │      │三十三萬七│)           │91年１０月日│            │        │
│      │      │千二百五十│            │            │            │        │
│      │      │六元      │            │            │            │        │
│      │      │          │            │            │            │        │
│      │      │一百八十萬│            │91年月日│            │        │
│      │      │元        │            │            │            │        │
│      │      │          │            │            │            │        │
│      │      │二百三十九│            │91年月日│            │        │
│      │      │萬三千五百│            │            │            │        │
│      │      │元        │            │            │            │        │
│      │      ├─────┼──────┼──────┤            │        │
│      │      │九十萬元  │包志勇華南銀│91年１０月日│            │        │
│      │      │          │行帳戶(帳號:│            │            │        │
│      │      │          │000000000000│            │            │        │
│      │      │          │)           │            │            │        │
│      │      ├─────┼──────┼──────┤            │        │
│      │      │一百十八萬│郭文亨誠泰銀│91年１０月日│            │        │
│      │      │二千六百三│行帳戶(帳號:│            │            │        │
│      │      │十元      │000000000000│            │            │        │
│      │      │          │)           │            │            │        │
│      │      │一百十八萬│            │91年１０月日│            │        │
│      │      │二千六百三│            │            │            │        │
│      │      │十元      │            │            │            │        │
│      │      │          │            │            │            │        │
│      │      │一百四十六│            │91年月１日│            │        │
│      │      │萬元      │            │            │            │        │
│      │      ├─────┼──────┼──────┤            │        │
│      │      │一百二十五│盧中琳台新銀│91年月４日│            │        │
│      │      │萬元      │行帳戶(帳號:│            │            │        │
│      │      │          │000000000000│            │            │        │
│      │      │          │00)         │            │            │        │
│      │      ├─────┼──────┼──────┤            │        │
│      │      │一百二十三│張旭銘華南銀│91年月６日│            │        │
│      │      │萬元      │行帳戶(帳號:│            │            │        │
│      │      │          │000000000000│            │            │        │
│      │      │          │)           │            │            │        │
│      │      ├─────┼──────┼──────┤            │        │
│      │      │九十五萬元│盧中琳郵局帳│91  月日│            │        │
│      │      │          │戶(帳號:0101│            │            │        │
│      │      │          │0000000000) │            │            │        │
│      │      ├─────┼──────┼──────┤            │        │
│      │      │一百萬元  │盧中琳第一銀│91年月日│            │        │
│      │      │          │行帳戶(帳號:│            │            │        │
│      │      │          │00000000000)│            │            │        │
│      │      ├─────┼──────┼──────┤            │        │
│      │      │一百八十一│傅晟爝第一銀│91年月日│            │        │
│      │      │萬二千六百│行帳戶(帳號:│            │            │        │
│      │      │三十元    │00000000000)│            │            │        │
│      │      │          │            │            │            │        │
│      │      │一百八十一│            │91年月日│            │        │
│      │      │萬元      │            │            │            │        │
│      │      │          │            │            │            │        │
│      │      │一百八十一│            │91年月日│            │        │
│      │      │萬二千六百│            │            │            │        │
│      │      │三十元    │            │            │            │        │
│      │      │          │            │            │            │        │
│      │      │二百萬元  │            │91年月日│            │        │
│      │      │          │            │            │            │        │
│      │      │一百六十萬│            │91年月日│            │        │
│      │      │元        │            │            │            │        │
│      │      ├─────┼──────┼──────┤            │        │
│      │      │四十萬二千│童大全誠泰銀│91年月日│            │        │
│      │      │元        │行帳戶(帳號:│            │            │        │
│      │      │          │000000000000│            │            │        │
│      │      │三十九萬元│)           │91年月日│            │        │
│      │      ├─────┼──────┼──────┤            │        │
│      │      │二百萬元  │薛明文誠泰銀│91年月２日│            │        │
│      │      │          │行帳戶(帳號:│            │            │        │
│      │      │一百二十八│000000000000│91年月２日│            │        │
│      │      │萬九千四百│)           │            │            │        │
│      │      │七十二元  │            │            │            │        │
│      │      │          │            │            │            │        │
│      │      │二百萬元  │            │91年月５日│            │        │
│      │      │          │            │            │            │        │
│      │      │一百八十萬│            │91年月日│            │        │
│      │      │元        │            │            │            │        │
│      │      │          │            │            │            │        │
│      │      │一百五十三│            │91年月日│            │        │
│      │      │萬八千五百│            │            │            │        │
│      │      │二十六元  │            │            │            │        │
│      │      ├─────┼──────┼──────┤            │        │
│      │      │二百萬元  │黃瑞麟誠泰銀│91年月２日│            │        │
│      │      │          │行帳戶(帳號:│            │            │        │
│      │      │二百萬元  │000000000000│91年月５日│            │        │
│      │      │          │)           │            │            │        │
│      │      │二百十五萬│            │91年月日│            │        │
│      │      │元        │            │            │            │        │
│      │      │          │            │            │            │        │
│      │      │一百三十四│            │91年月日│            │        │
│      │      │萬元      │            │            │            │        │
│      │      │          │            │            │            │        │
│      │      │四十萬元  │            │91年月日│            │        │
│      │      │          │            │            │            │        │
│      │      │七十四萬一│            │91年月日│            │        │
│      │      │千零五十二│            │            │            │        │
│      │      │元        │            │            │            │        │
│      │      │          │            │            │            │        │
│      │      │一百零八萬│            │92年１月６日│            │        │
│      │      │五千二百元│            │            │            │        │
│      │      ├─────┼──────┼──────┤            │        │
│      │      │一百三十二│薛明文第一銀│91年月５日│            │        │
│      │      │萬元      │行帳戶(帳號:│            │            │        │
│      │      │          │00000000000)│            │            │        │
│      │      ├─────┼──────┼──────┤            │        │
│      │      │一百萬元  │李佳峰第一銀│91年月６日│            │        │
│      │      │          │行帳戶(帳號:│            │            │        │
│      │      │一百三十二│00000000000)│92年１月日│            │        │
│      │      │萬元      │            │            │            │        │
│      │      │          │            │            │            │        │
│      │      │一百十萬元│            │92年１月日│            │        │
│      │      ├─────┼──────┼──────┤            │        │
│      │      │一百八十五│李佳峰誠泰銀│91年月６日│            │        │
│      │      │萬元      │行帳戶(帳號:│            │            │        │
│      │      │          │000000000000│            │            │        │
│      │      │一百萬元  │)           │91年月日│            │        │
│      │      │          │            │            │            │        │
│      │      │一百十萬元│            │91年月日│            │        │
│      │      │          │            │            │            │        │
│      │      │二百十萬元│            │91年月日│            │        │
│      │      │          │            │            │            │        │
│      │      │一百八十萬│            │91年月日│            │        │
│      │      │元        │            │            │            │        │
│      │      │          │            │            │            │        │
│      │      │九十萬元  │            │91年月日│            │        │
│      │      │          │            │            │            │        │
│      │      │二百十七萬│            │91年月日│            │        │
│      │      │零五百二十│            │            │            │        │
│      │      │六元      │            │            │            │        │
│      │      │          │            │            │            │        │
│      │      │一百五十萬│            │92年１月８日│            │        │
│      │      │元        │            │            │            │        │
│      │      │          │            │            │            │        │
│      │      │一百五十一│            │92年１月９日│            │        │
│      │      │萬九千三百│            │            │            │        │
│      │      │七十八元  │            │            │            │        │
│      │      ├─────┼──────┼──────┤            │        │
│      │      │二十萬元  │陳純如誠泰銀│91年月１０日│            │        │
│      │      │          │行帳戶(帳號:│            │            │        │
│      │      │          │000000000000│            │            │        │
│      │      │          │)           │            │            │        │
│      │      ├─────┼──────┼──────┤            │        │
│      │      │二百萬元  │傅晟爝誠泰銀│91年月日│            │        │
│      │      │          │行帳戶      │            │            │        │
│      │      │二百萬元  │(帳號:790501│92年１月８日│            │        │
│      │      │          │  008711)   │            │            │        │
│      │      │二百萬元  │            │92年１月９日│            │        │
│      │      ├─────┴──────┴──────┴──────┴────┤
│      │      │註：被告等於偽造之會員投資投注證明書上偽造「威仕登洋酒公司」、│
│      │      │    香港律師「馬特明」等印文各一枚。                          │
├───┼───┼─────┬──────┬──────┬──────┬────┤
│2     │莊敏男│五萬三千七│姚世民郵局帳│91年７月日│香港威仕登洋│總匯款金│
│      │      │百元      │戶(帳號:0050│            │酒集團，刊登│額一千四│
│      │      │          │0000000000) │            │0000000000號│百八十二│
│      │      ├─────┼──────┼──────┤電話        │萬八千零│
│      │      │二十八萬元│劉美盡郵局帳│91年８月１日│            │六十五元│
│      │      │          │戶(帳號:0020│            │            │        │
│      │      │四十六萬三│0000000000) │91年８月２日│            │        │
│      │      │千一百五十│            │            │            │        │
│      │      │元        │            │            │            │        │
│      │      │          │            │            │            │        │
│      │      │一百二十萬│            │91年８月２日│            │        │
│      │      │元        │            │            │            │        │
│      │      │          │            │            │            │        │
│      │      │一百四十萬│            │91年８月５日│            │        │
│      │      │零五百元  │            │            │            │        │
│      │      │          │            │            │            │        │
│      │      │一百五十萬│            │91年８月７日│            │        │
│      │      │元        │            │            │            │        │
│      │      ├─────┼──────┼──────┤            │        │
│      │      │一百四十三│廖國州郵局帳│91年８月２日│            │        │
│      │      │萬元      │戶(帳號:0020│            │            │        │
│      │      │          │0000000000) │            │            │        │
│      │      │一百四十六│            │91年８月５日│            │        │
│      │      │萬元      │            │            │            │        │
│      │      │          │            │            │            │        │
│      │      │一百五十萬│            │91年８月７日│            │        │
│      │      │元        │            │            │            │        │
│      │      │          │            │            │            │        │
│      │      │六十萬元  │            │91年８月７日│            │        │
│      │      │          │            │            │            │        │
│      │      │四十一萬一│            │91年８月日│            │        │
│      │      │千八百四十│            │            │            │        │
│      │      │元        │            │            │            │        │
│      │      │          │            │            │            │        │
│      │      │一百十九萬│            │91年８月日│            │        │
│      │      │一千八百七│            │            │            │        │
│      │      │十五元    │            │            │            │        │
│      │      ├─────┼──────┼──────┤            │        │
│      │      │一百九十萬│曾士哲郵局帳│91年８月日│            │        │
│      │      │七千元    │戶(帳號:0030│            │            │        │
│      │      │          │0000000000) │            │            │        │
│      │      │一百四十三│            │91年８月日│            │        │
│      │      │萬元      │            │            │            │        │
├───┼───┼─────┼──────┼──────┼──────┼────┤
│3     │趙良玉│三萬元    │孫明德郵局帳│91年７月日│帝豪鐘錶公司│總匯款金│
│      │      │          │戶(帳號:0041│            │及偽造會員投│額一百三│
│      │      │三萬元    │0000000000) │91年７月日│資投注證明書│十八萬三│
│      │      ├─────┼──────┼──────┤，刊登080057│千元    │
│      │      │五萬元    │黃天富郵局帳│91年７月日│7009、(02)23│        │
│      │      │          │戶(帳號:0031│            │711761號電話│        │
│      │      │九萬五千元│0000000000) │91年７月日│            │        │
│      │      │          │            │            │            │        │
│      │      │十萬六千元│            │91年７月日│            │        │
│      │      │          │            │            │            │        │
│      │      │十二萬元  │            │91年７月日│            │        │
│      │      │          │            │            │            │        │
│      │      │十萬元    │            │91年７月日│            │        │
│      │      │          │            │            │            │        │
│      │      │十萬元    │            │91年７月日│            │        │
│      │      │          │            │            │            │        │
│      │      │十八萬二千│            │91年７月日│            │        │
│      │      │元        │            │            │            │        │
│      │      ├─────┼──────┼──────┤            │        │
│      │      │七萬元    │黃進明郵局帳│91年８月２日│            │        │
│      │      │          │戶(帳號:0041│            │            │        │
│      │      │二十萬元  │0000000000) │91年８月２日│            │        │
│      │      │          │            │            │            │        │
│      │      │三萬元    │            │91年８月２日│            │        │
│      │      ├─────┼──────┼──────┤            │        │
│      │      │二萬元    │王意強郵局帳│91年９月日│            │        │
│      │      │          │戶(帳號:0041│            │            │        │
│      │      │          │0000000000) │            │            │        │
│      │      ├─────┼──────┼──────┤            │        │
│      │      │八萬元    │施進益郵局帳│91年９月日│            │        │
│      │      │          │戶(帳號:0040│            │            │        │
│      │      │十萬元    │000000000)  │91年９月日│            │        │
│      │      │          │            │            │            │        │
│      │      │七萬元    │            │91年９月日│            │        │
│      │      ├─────┴──────┴──────┴──────┴────┤
│      │      │註：被告等於偽造之會員投資投注證明書上偽造「帝豪鐘錶公司」、香│
│      │      │     港律師「馬特明」等印文各一枚                             │
├───┼───┼─────┬──────┬──────┬──────┬────┤
│4     │黃節子│四萬六千六│江崇賢郵局帳│91年６月日│奧莉薇國際精│金額九百│
│      │      │百四十元  │戶(帳號:0031│            │品館，刊登08│四十二萬│
│      │      │          │0000000000) │            │00000000、( │一千三百│
│      │      │三十一萬五│            │91年６月日│07)0000000號│九十元  │
│      │      │千元      │            │            │電話        │        │
│      │      │          │            │            │            │        │
│      │      │三十萬二千│            │91年６月日│            │        │
│      │      │五百元    │            │            │            │        │
│      │      │          │            │            │            │        │
│      │      │九十萬八千│            │91年６月日│            │        │
│      │      │七百五十元│            │            │            │        │
│      │      ├─────┼──────┼──────┤            │        │
│      │      │一百五十三│朱雲龍郵局帳│91年６月日│            │        │
│      │      │萬元      │戶(帳號:0031│            │            │        │
│      │      │          │0000000000) │            │            │        │
│      │      │五十萬元  │            │91年６月日│            │        │
│      │      │          │            │            │            │        │
│      │      │八十八萬元│            │91年７月１日│            │        │
│      │      ├─────┼──────┼──────┤            │        │
│      │      │一百二十六│莊東嶽郵局帳│91年７月２日│            │        │
│      │      │萬二千二百│戶(帳號:0040│            │            │        │
│      │      │五十元    │0000000000) │            │            │        │
│      │      │          │            │            │            │        │
│      │      │九十五萬六│            │91年７月２日│            │        │
│      │      │千二百五十│            │            │            │        │
│      │      │元        │            │            │            │        │
│      │      ├─────┼──────┼──────┤            │        │
│      │      │七十萬元  │鄧富文郵局帳│91年７月４日│            │        │
│      │      │          │戶(帳號:0031│            │            │        │
│      │      │          │0000000000) │            │            │        │
│      │      ├─────┼──────┼──────┤            │        │
│      │      │五十萬元  │曾文琪郵局帳│91年６月日│            │        │
│      │      │          │戶(帳號:0001│            │            │        │
│      │      │          │0000000000) │            │            │        │
│      │      ├─────┼──────┼──────┤            │        │
│      │      │十萬元    │林耀宗郵局帳│91年７月日│            │        │
│      │      │          │戶(帳號:0021│            │            │        │
│      │      │二十萬元  │0000000000) │91年７月日│            │        │
│      │      │          │            │            │            │        │
│      │      │二十七萬五│            │91年７月日│            │        │
│      │      │千元      │            │            │            │        │
│      │      │          │            │            │            │        │
│      │      │三十五萬元│            │91年７月日│            │        │
│      │      │          │            │            │            │        │
│      │      │二十七萬元│            │91年７月日│            │        │
│      │      │          │            │            │            │        │
│      │      │七萬五千元│            │91年７月日│            │        │
│      │      │          │            │            │            │        │
│      │      │二十五萬元│            │91年７月日│            │        │
├───┼───┼─────┼──────┼──────┼──────┼────┤
│5     │壬○○│五萬三千七│莊衡山郵局帳│91年６月日│奧莉薇國際精│總匯款金│
│      │(以其 │百元      │戶(帳號:0040│            │品館，刊登08│額一百三│
│      │夫陳俊│          │0000000000) │            │00000000、(0│十一萬一│
│      │仁名義│七萬元    │            │91年６月日│7)0000000號 │千二百元│
│      │匯款) │          │            │            │電話        │        │
│      │      │十二萬二千│            │91年６月日│            │        │
│      │      │五百元    │            │            │            │        │
│      │      │          │            │            │            │        │
│      │      │三十萬元  │            │91年６月日│            │        │
│      │      │          │            │            │            │        │
│      │      │七十萬元  │            │91年６月日│            │        │
│      │      │          │            │            │            │        │
│      │      │六萬五千元│            │91年６月日│            │        │
├───┼───┼─────┼──────┼──────┼──────┼────┤
│6     │張家駿│一萬元    │孫明德郵局帳│91年７月２日│帝豪鐘錶公司│總匯款金│
│      │      │          │戶(帳號:0041│            │，刊登080057│額二十八│
│      │      │五萬三千元│0000000000) │91年７月３日│7009、(07)79│萬九千五│
│      │      ├─────┼──────┼──────┤02321號電話 │百元    │
│      │      │五萬元    │林瑞龍郵局帳│91年７月３日│            │        │
│      │      │          │戶(帳號:0041│            │            │        │
│      │      │八萬六千五│0000000000) │91年７月４日│            │        │
│      │      │百元      │            │            │            │        │
│      │      │          │            │            │            │        │
│      │      │九萬元    │            │91年７月４日│            │        │
├───┼───┼─────┼──────┼──────┼──────┼────┤
│7     │黃胤年│五萬元    │楊士隆郵局帳│91年１０月日│美亞國際教育│總匯款金│
│      │      │          │戶(帳號:0101│            │機構，刊登08│額三百六│
│      │      │          │0000000000) │            │00000000電話│十九萬四│
│      │      ├─────┼──────┼──────┤            │千四百二│
│      │      │七萬五千元│郭紋亨郵局帳│91年１０月日│            │十五元  │
│      │      │          │戶(帳號:0041│            │            │        │
│      │      │十萬元    │000000000)  │91年１０月日│            │        │
│      │      │          │            │            │            │        │
│      │      │三十一萬三│            │91年１０月日│            │        │
│      │      │千五百元  │            │            │            │        │
│      │      │          │            │            │            │        │
│      │      │二十五萬六│            │91年１０月日│            │        │
│      │      │千五百元  │            │            │            │        │
│      │      │          │            │            │            │        │
│      │      │六十萬元  │            │91年１０月日│            │        │
│      │      ├─────┼──────┼──────┤            │        │
│      │      │七十六萬九│盧建元台新銀│91年月日│            │        │
│      │      │千五百元  │行帳戶(帳號:│            │            │        │
│      │      │          │000000000000│            │            │        │
│      │      │          │00)         │            │            │        │
│      │      ├─────┼──────┼──────┤            │        │
│      │      │三十四萬二│包志勇誠泰銀│91年月日│            │        │
│      │      │千元      │行帳戶(帳號:│            │            │        │
│      │      │          │000000000000│            │            │        │
│      │      │四十六萬一│)           │91年月日│            │        │
│      │      │千九百二十│            │            │            │        │
│      │      │五元      │            │            │            │        │
│      │      │          │            │            │            │        │
│      │      │七十二萬六│            │91年月７日│            │        │
│      │      │千元      │            │            │            │        │
├───┼───┼─────┼──────┼──────┼──────┼────┤
│8     │李松村│六萬元    │廖美英郵局帳│91年７月日│帝豪鐘錶公司│總匯款金│
│      │      │          │戶(帳號:0020│            │及立明律師事│額十九萬│
│      │      │          │0000000000) │            │務所函及張立│七千五百│
│      │      ├─────┼──────┼──────┤明印文，刊登│元      │
│      │      │五萬元    │林瑞龍郵局帳│91年７月日│0000000000、│        │
│      │      │          │戶(帳號:0041│            │(00)0000000 │        │
│      │      │八萬七千五│0000000000) │91年７月日│號電話      │        │
│      │      │百元      │            │            │            │        │
│      │      ├─────┴──────┴──────┴──────┴────┤
│      │      │註：被告等於偽造之中獎通知書上偽造「張立明」之印文一枚        │
├───┼───┼─────┬──────┬──────┬──────┬────┤
│9     │官世如│六萬元    │孫明德郵局帳│91年７月９日│美亞國際教育│總匯款金│
│      │      │          │戶(帳號:0041│            │機構，刊登08│額十一萬│
│      │      │五萬元    │0000000000) │91年７月９日│00000000、(0│元      │
│      │      │          │            │            │7)0000000號 │        │
│      │      │          │            │            │電話        │        │
├───┼───┼─────┼──────┼──────┼──────┼────┤
│10    │蔡明釧│三萬元    │孫明德郵局帳│91年７月１０日│美亞國際教育│總匯款金│
│      │(以蔡 │          │戶(帳號:0041│            │機構，刊登08│額十一萬│
│      │心美名│三萬元    │0000000000) │91年７月１０日│00000000號電│元      │
│      │義匯) │          │            │            │話          │        │
│      │      │五萬元    │            │91年７月日│            │        │
├───┼───┼─────┼──────┼──────┼──────┼────┤
│11    │楊文忠│六萬元    │孫明德郵局帳│91年７月日│帝豪鐘錶公司│匯款金額│
│      │      │          │戶(帳號:0041│            │，刊登080057│六萬元  │
│      │      │          │0000000000) │            │7009、(07)79│        │
│      │      │          │            │            │02321號電話 │        │
├───┼───┼─────┼──────┼──────┼──────┼────┤
│12    │吳碧嬌│四萬七千七│邵晚興郵局帳│91年６月日│喜來登鐘錶公│匯款金額│
│      │      │百元      │戶(帳號:0101│            │司，刊登0800│四萬七千│
│      │      │          │0000000000) │            │222059、(07)│七百元  │
│      │      │          │            │            │0000000號電 │        │
│      │      │          │            │            │話          │        │
├───┼───┼─────┼──────┼──────┼──────┼────┤
│13    │趙文平│五萬六千三│邵晚興郵局帳│91年６月日│奧莉薇國際精│匯款金額│
│      │      │百八十五元│戶(帳號:0101│            │品館，刊登08│五萬六千│
│      │      │          │0000000000) │            │00000000、(0│三百八十│
│      │      │          │            │            │7)0000000號 │五元    │
│      │      │          │            │            │電話        │        │
├───┼───┼─────┼──────┼──────┼──────┼────┤
│14    │周文相│六萬元    │孫明德郵局帳│91年７月日│帝豪鐘錶公司│總匯款金│
│      │      │          │戶(帳號:0041│            │及偽造會員投│額八十三│
│      │      │五萬元    │0000000000) │91年７月日│資投注證明書│萬四千元│
│      │      │          │            │            │，刊登080057│        │
│      │      │四萬元    │            │91年７月日│7009、(07)79│        │
│      │      ├─────┼──────┼──────┤02321號電話 │        │
│      │      │二十五萬六│黃天富郵局帳│91年７月日│            │        │
│      │      │千五百元  │戶(帳號:0031│            │            │        │
│      │      │          │0000000000) │            │            │        │
│      │      │          │            │            │            │        │
│      │      ├─────┼──────┼──────┤            │        │
│      │      │四十二萬七│黃進明郵局帳│91年７月日│            │        │
│      │      │千五百元  │戶(帳號:0041│            │            │        │
│      │      │          │0000000000) │            │            │        │
│      │      ├─────┴──────┴──────┴──────┴────┤
│      │      │註：被告等於偽造之會員投資投注證明書上偽造「帝豪鐘錶公司」、香│
│      │      │     港律師「馬特明」等印文各一枚                             │
├───┼───┼─────┬──────┬──────┬──────┬────┤
│15    │林倩如│六萬元    │孫明德郵局帳│91年７月日│美亞國際教育│匯款金額│
│      │      │          │戶(帳號:0041│            │機構，刊登08│六萬元  │
│      │      │          │0000000000) │            │00000000、(0│        │
│      │      │          │            │            │7)0000000號 │        │
│      │      │          │            │            │電話        │        │
├───┼───┼─────┼──────┼──────┼──────┼────┤
│16    │鄭惠平│二萬二千元│陳光武郵局帳│91年５月日│喜來登鐘錶公│總匯款金│
│      │      │          │戶(帳號:0021│            │司，刊登0800│額九十七│
│      │      │三萬元    │0000000000) │91年５月日│222059、(02)│萬九千五│
│      │      │          │            │            │00000000號電│百元    │
│      │      │六萬二千元│            │91年６月３日│話          │        │
│      │      │          │            │            │            │        │
│      │      │十一萬七千│            │91年６月５日│            │        │
│      │      │五百元    │            │            │            │        │
│      │      │          │            │            │            │        │
│      │      │三萬元    │            │91年６月６日│            │        │
│      │      │          │            │            │            │        │
│      │      │八萬八千元│            │91年６月７日│            │        │
│      │      ├─────┼──────┼──────┤            │        │
│      │      │二十萬元  │王芳隆帳戶( │91年６月日│            │        │
│      │      │          │帳號:0000000│            │            │        │
│      │      │          │0000000)    │            │            │        │
│      │      ├─────┼──────┼──────┤            │        │
│      │      │二十三萬元│楊文德郵局帳│91年６月日│            │        │
│      │      │          │戶(帳號:0040│            │            │        │
│      │      │三萬元    │0000000000) │91年６月日│            │        │
│      │      ├─────┼──────┼──────┤            │        │
│      │      │七萬元    │邵晚興郵局帳│91年６月日│            │        │
│      │      │          │戶(帳號:0101│            │            │        │
│      │      │          │0000000000) │            │            │        │
│      │      ├─────┼──────┼──────┤            │        │
│      │      │十萬元    │溫碧蘭郵局帳│91年６月日│            │        │
│      │      │          │戶(帳號:0021│            │            │        │
│      │      │          │0000000000) │            │            │        │
├───┼───┼─────┼──────┼──────┼──────┼────┤
│17    │楊允中│六萬元    │孫明德郵局帳│91年７月日│帝豪鐘錶公司│總匯款金│
│      │      │          │戶(帳號:0041│            │，刊登080057│額二百七│
│      │      │          │0000000000) │            │7099、(07)79│十五萬四│
│      │      ├─────┼──────┼──────┤02321號電話 │千元    │
│      │      │五萬元    │林瑞龍郵局帳│91年７月日│            │        │
│      │      │          │戶(帳號:0041│            │            │        │
│      │      │八萬七千五│0000000000) │91年７月日│            │        │
│      │      │百元      │            │            │            │        │
│      │      │          │            │            │            │        │
│      │      │二十五萬六│            │91年７月日│            │        │
│      │      │千五百元  │            │            │            │        │
│      │      ├─────┼──────┼──────┤            │        │
│      │      │十二萬元  │江明遠郵局帳│91年７月日│            │        │
│      │      │          │戶(帳號:0031│            │            │        │
│      │      │十六萬元  │0000000000) │91年７月日│            │        │
│      │      │          │            │            │            │        │
│      │      │四十萬元  │            │91年７月日│            │        │
│      │      │          │            │            │            │        │
│      │      │九萬元    │            │91年７月日│            │        │
│      │      │          │            │            │            │        │
│      │      │六萬元    │            │91年７月日│            │        │
│      │      ├─────┼──────┼──────┤            │        │
│      │      │四十五萬元│黃進明郵局帳│91年７月日│            │        │
│      │      │          │戶(帳號:0041│            │            │        │
│      │      │四十二萬元│0000000000) │91年７月日│            │        │
│      │      │          │            │            │            │        │
│      │      │五十萬元  │            │91年７月日│            │        │
│      │      │          │            │            │            │        │
│      │      │十萬元    │            │91年８月１日│            │        │
├───┼───┼─────┼──────┼──────┼──────┼────┤
│18    │黃靖筑│六萬一千六│王秀麗郵局帳│91年６月日│美亞國際教育│總匯款金│
│      │      │百元      │戶(帳號:0002│            │機構及偽造會│額四十四│
│      │      │          │0000000000) │            │員投資投注證│萬三千六│
│      │      ├─────┼──────┼──────┤明書，刊登08│百元    │
│      │      │五萬元    │許瑞銘郵局帳│91年６月日│00000000號電│        │
│      │      │          │戶(帳號;0041│            │話          │        │
│      │      │十萬元    │0000000000) │91年６月日│            │        │
│      │      │          │            │            │            │        │
│      │      │三萬元    │            │91年６月日│            │        │
│      │      │          │            │            │            │        │
│      │      │五萬八千元│            │91年６月日│            │        │
│      │      │          │            │            │            │        │
│      │      │五萬四千元│            │91年６月日│            │        │
│      │      │          │            │            │            │        │
│      │      │二萬元    │            │91年６月日│            │        │
│      │      │          │            │            │            │        │
│      │      │三萬元    │            │91年６月日│            │        │
│      │      │          │            │            │            │        │
│      │      │四萬元    │            │91年６月日│            │        │
│      │      ├─────┴──────┴──────┴──────┴────┤
│      │      │註：被告等於偽造之「香港美亞國際教育機構」上偽造「香港美亞國際│
│      │      │    教育機構」、香港律師「馬特明」等印文各1枚                 │
├───┼───┼─────┬──────┬──────┬──────┬────┤
│19    │陳犁  │六萬元    │王意強郵局帳│91年９月５日│奧莉薇國際精│匯款金額│
│      │      │          │戶(帳號:0041│            │品館，刊登08│六萬元  │
│      │      │          │0000000000) │            │00000000、(0│        │
│      │      │          │            │            │7)0000000號 │        │
│      │      │          │            │            │電話        │        │
├───┼───┼─────┼──────┼──────┼──────┼────┤
│20    │陳培生│三萬元    │孫明德郵局帳│91年７月日│帝豪鐘錶公司│總匯款金│
│      │      │          │戶(帳號:0041│            │，刊登080057│額七十二│
│      │      │          │0000000000) │            │70091號電話 │萬四千元│
│      │      ├─────┼──────┼──────┤            │        │
│      │      │三萬元    │賴幸如郵局帳│91年８月２日│            │        │
│      │      │          │戶(帳號:0031│            │            │        │
│      │      │五萬元    │0000000000) │91年８月７日│            │        │
│      │      ├─────┼──────┼──────┤            │        │
│      │      │二十五萬二│林榮和郵局帳│91年８月日│            │        │
│      │      │千元      │戶(帳號:0031│            │            │        │
│      │      │          │0000000000) │            │            │        │
│      │      │十五萬四千│            │91年８月日│            │        │
│      │      │元        │            │            │            │        │
│      │      ├─────┼──────┼──────┤            │        │
│      │      │五萬元    │王意強郵局帳│91年９月日│            │        │
│      │      │          │戶(帳號:0041│            │            │        │
│      │      │          │0000000000) │            │            │        │
│      │      ├─────┼──────┼──────┤            │        │
│      │      │十萬元    │陳嵩斌郵局帳│91年９月日│            │        │
│      │      │          │戶(帳號:0041│            │            │        │
│      │      │五萬八千元│0000000000) │91年９月日│            │        │
├───┼───┼─────┼──────┼──────┼──────┼────┤
│21    │謝張靜│六萬一千六│王意強郵局帳│91年９月１０日│美亞國際教育│總匯款金│
│      │文    │百元      │戶(帳號:0041│            │機構，刊登08│額一千零│
│      │      │          │0000000000) │            │00000000號電│五萬七千│
│      │      │五萬元    │            │91年９月日│話          │六百元  │
│      │      ├─────┼──────┼──────┤            │        │
│      │      │八十五萬八│施進益郵局帳│91年９月日│            │        │
│      │      │千元      │戶(帳號:0040│            │            │        │
│      │      │          │0000000000) │            │            │        │
│      │      │八十五萬元│            │91年９月日│            │        │
│      │      ├─────┼──────┼──────┤            │        │
│      │      │八十六萬六│劉文欽郵局帳│91年９月日│            │        │
│      │      │千元      │戶(帳號:0040│            │            │        │
│      │      │          │0000000000) │            │            │        │
│      │      │五十七萬二│            │91年９月日│            │        │
│      │      │千元      │            │            │            │        │
│      │      │          │            │            │            │        │
│      │      │六十萬元  │            │91年９月日│            │        │
│      │      ├─────┼──────┼──────┤            │        │
│      │      │一百二十萬│王意強帳戶( │91年９月日│            │        │
│      │      │元        │帳號:806500 │            │            │        │
│      │      │          │040097)     │            │            │        │
│      │      │一百八十萬│            │91年９月日│            │        │
│      │      │元        │            │            │            │        │
│      │      ├─────┼──────┼──────┤            │        │
│      │      │二百萬元  │李青峻帳戶( │91年９月日│            │        │
│      │      │          │帳號:0000000│            │            │        │
│      │      │          │40143)      │            │            │        │
│      │      ├─────┼──────┼──────┤            │        │
│      │      │一百二十萬│王正杰帳戶( │91年９月日│            │        │
│      │      │元        │帳號:813351 │            │            │        │
│      │      │          │00000000)   │            │            │        │
├───┼───┼─────┼──────┼──────┼──────┼────┤
│22    │辛○○│六萬元    │賴幸如郵局帳│91年７月日│帝豪鐘錶公司│匯款總金│
│      │      │          │戶(帳號:0031│            │及偽造會員投│額一百七│
│      │      │          │0000000000) │            │資投注證明書│十六萬八│
│      │      ├─────┼──────┼──────┤，刊登080057│千元    │
│      │      │五萬元    │呂振龍郵局帳│91年７月日│7099、(07)79│        │
│      │      │          │戶(帳號:0020│            │02321號電話 │        │
│      │      │三十七萬八│0000000000) │91年７月日│            │        │
│      │      │千元      │            │            │            │        │
│      │      │          │            │            │            │        │
│      │      │六十三萬元│            │91年８月１日│            │        │
│      │      │          │            │            │            │        │
│      │      │四十五萬元│            │91年８月２日│            │        │
│      │      │          │            │            │            │        │
│      │      │二十萬元  │            │91年８月７日│            │        │
│      │      ├─────┴──────┴──────┴──────┴────┤
│      │      │註：被告等於偽造之會員投資投注證明書上偽造「帝豪鐘錶公司」、香│
│      │      │    港律師「馬特明」等印文各1枚                               │
├───┼───┼─────┬──────┬──────┬──────┬────┤
│23    │黃麗玉│七萬元    │鄧富文郵局帳│91年７月３日│奧莉薇國際精│總匯款金│
│      │      │          │戶(帳號:0031│            │品館，刊登08│額三十八│
│      │      │十萬元    │0000000000) │91年７月３日│00000000、(0│萬四千七│
│      │      │          │            │            │2)00000000號│百五十元│
│      │      │十七萬元  │            │91年７月４日│電話        │        │
│      │      ├─────┼──────┼──────┤            │        │
│      │      │四萬四千七│朱雲龍郵局帳│91年７月１日│            │        │
│      │      │百五十元  │戶(帳號:0031│            │            │        │
│      │      │          │0000000000) │            │            │        │
├───┼───┼─────┼──────┼──────┼──────┼────┤
│24    │張秀美│四萬六千六│江志高郵局帳│91年４月日│喜來登鐘錶公│總匯款金│
│      │      │百四十元  │戶(帳號:0141│            │司，刊登電話│額三百七│
│      │      │          │0000000000) │            │不詳        │十一萬五│
│      │      │五萬元    │            │91年５月５日│            │千七百十│
│      │      ├─────┼──────┼──────┤            │元      │
│      │      │三萬七千五│陳光武郵局帳│91年５月日│            │        │
│      │      │百元      │戶(帳號:0021│            │            │        │
│      │      │          │0000000000) │            │            │        │
│      │      │五萬二千八│            │91年５月日│            │        │
│      │      │百元      │            │            │            │        │
│      │      │          │            │            │            │        │
│      │      │十五萬八千│            │91年６月５日│            │        │
│      │      │七百五十元│            │            │            │        │
│      │      │          │            │            │            │        │
│      │      │十萬元    │            │91年６月５日│            │        │
│      │      │          │            │            │            │        │
│      │      │九萬一千五│            │91年６月７日│            │        │
│      │      │百二十元  │            │            │            │        │
│      │      │          │            │            │            │        │
│      │      │十三萬元  │            │91年６月７日│            │        │
│      │      │          │            │            │            │        │
│      │      │二十萬元  │            │91年６月７日│            │        │
│      │      │          │            │            │            │        │
│      │      │三十一萬元│            │91年６月１０日│            │        │
│      │      ├─────┼──────┼──────┤            │        │
│      │      │十一萬元  │王芳隆郵局帳│91年６月１０日│            │        │
│      │      │          │戶(帳號:0020│            │            │        │
│      │      │十六萬六千│0000000000) │91年６月日│            │        │
│      │      │元        │            │            │            │        │
│      │      ├─────┼──────┼──────┤            │        │
│      │      │九萬元    │溫碧蘭郵局帳│91年６月日│            │        │
│      │      │          │戶(帳號:0021│            │            │        │
│      │      │十萬元    │0000000000) │91年６月日│            │        │
│      │      │          │            │            │            │        │
│      │      │十八萬九千│            │91年６月日│            │        │
│      │      │五百元    │            │            │            │        │
│      │      │          │            │            │            │        │
│      │      │五十萬元  │            │91年６月日│            │        │
│      │      ├─────┼──────┼──────┤            │        │
│      │      │十萬元    │莊衡山郵局帳│91年６月日│            │        │
│      │      │          │戶(帳號:0040│            │            │        │
│      │      │七萬五千元│0000000000) │91年６月日│            │        │
│      │      │          │            │            │            │        │
│      │      │二十三萬元│            │91年６月日│            │        │
│      │      │          │            │            │            │        │
│      │      │二十五萬元│            │91年７月３日│            │        │
│      │      │          │            │            │            │        │
│      │      │八萬八千元│            │91年７月５日│            │        │
│      │      │          │            │            │            │        │
│      │      │十萬元    │            │91年７月日│            │        │
│      │      │          │            │            │            │        │
│      │      │六萬元    │            │91年７月日│            │        │
│      │      │          │            │            │            │        │
│      │      │九萬元    │            │91年７月日│            │        │
│      │      │          │            │            │            │        │
│      │      │十五萬元  │            │91年７月日│            │        │
│      │      ├─────┼──────┼──────┤            │        │
│      │      │十五萬元  │王意強郵局帳│91年９月２日│            │        │
│      │      │          │戶(帳號:0041│            │            │        │
│      │      │五萬元    │0000000000) │91年９月４日│            │        │
│      │      ├─────┼──────┼──────┤            │        │
│      │      │四萬元    │施進益郵局帳│91年９月日│            │        │
│      │      │          │戶(帳號:0040│            │            │        │
│      │      │          │0000000000) │            │            │        │
├───┼───┼─────┼──────┼──────┼──────┼────┤
│25    │曾麗英│四萬七千四│邵晚興郵局帳│            │奧莉薇國際精│匯款金額│
│      │      │百三十五元│戶(帳號:0101│            │品館，刊登08│四萬七千│
│      │      │          │0000000000) │            │00000000、(0│四百三十│
│      │      │          │            │            │7)0000000號 │五元    │
│      │      │          │            │            │電話        │        │
├───┼───┼─────┼──────┼──────┼──────┼────┤
│26    │楊雅淳│六萬一千六│孫明德郵局帳│91年７月２日│美亞國際教育│匯款總金│
│      │      │百元      │戶(帳號:0041│            │機構，刊登08│額十一萬│
│      │      │          │0000000000) │            │00000000、(0│一千六百│
│      │      ├─────┼──────┼──────┤7)0000000號 │元      │
│      │      │五萬元    │林瑞龍郵局帳│91年７月２日│電話        │        │
│      │      │          │戶(帳號:0041│            │            │        │
│      │      │          │0000000000) │            │            │        │
│      │      │          │            │            │            │        │
├───┼───┼─────┼──────┼──────┼──────┼────┤
│27    │郭李慧│四萬六千六│江志高郵局帳│91年４月日│喜來登鐘錶公│總匯款金│
│      │秋    │百四十元  │戶(帳號:0141│            │司，刊登電話│額二百二│
│      │      │          │0000000000) │            │不詳        │十九萬六│
│      │      │五萬元    │            │91年４月日│            │千六百四│
│      │      │          │            │            │            │十元    │
│      │      │十七萬元  │            │91年４月日│            │        │
│      │      │          │            │            │            │        │
│      │      ├─────┼──────┼──────┤            │        │
│      │      │九十萬元  │溫碧蘭郵局帳│91年４月日│            │        │
│      │      │          │戶(帳號:0021│            │            │        │
│      │      │四十萬元  │0000000000) │91年４月日│            │        │
│      │      │          │            │            │            │        │
│      │      │四十三萬元│            │91年４月日│            │        │
│      │      │          │            │            │            │        │
│      │      │三十萬元  │            │91年５月日│            │        │
├───┼───┼─────┼──────┼──────┼──────┼────┤
│28    │曾桂芬│六萬元    │孫明德郵局帳│91年７月２日│美亞國際教育│總匯款金│
│      │      │          │戶(帳號:0041│            │機構，刊登08│額二十一│
│      │      │          │0000000000) │            │00000000號電│萬元    │
│      │      │          │            │            │話          │        │
│      │      ├─────┼──────┼──────┤            │        │
│      │      │五萬元    │林瑞龍郵局帳│91年７月２日│            │        │
│      │      │          │戶(帳號：004│            │            │        │
│      │      │十萬元    │00000000000)│91年７月２日│            │        │
├───┼───┼─────┼──────┼──────┼──────┼────┤
│29    │蔡佳玲│六萬二千六│王意強郵局帳│91年９月５日│香港威仕登洋│總匯款金│
│      │      │百五十元  │戶(帳號:0041│            │酒集團，刊登│額一千零│
│      │      │          │0000000000) │            │0000000000號│七十萬  │
│      │      │五萬元    │            │91年９月５日│電話        │六百五十│
│      │      ├─────┼──────┼──────┤            │元      │
│      │      │七十三萬元│劉文欽第一商│91年９月１０日│            │        │
│      │      │          │銀帳戶(帳號:│            │            │        │
│      │      │一百二十萬│00000000000)│91年９月日│            │        │
│      │      │元        │            │            │            │        │
│      │      ├─────┼──────┼──────┤            │        │
│      │      │七十萬元  │王意強誠泰銀│91年９月１０日│            │        │
│      │      │          │行帳戶(帳號:│            │            │        │
│      │      │          │000000000000│            │            │        │
│      │      │          │7)          │            │            │        │
│      │      ├─────┼──────┼──────┤            │        │
│      │      │八十五萬八│陳彥威郵局帳│91年９月９日│            │        │
│      │      │千元      │戶(帳號:0040│            │            │        │
│      │      │          │0000000000) │            │            │        │
│      │      │一百三十萬│            │91年９月日│            │        │
│      │      │元        │            │            │            │        │
│      │      │          │            │            │            │        │
│      │      │一百二十萬│            │91年９月日│            │        │
│      │      │元        │            │            │            │        │
│      │      ├─────┼──────┼──────┤            │        │
│      │      │一百三十萬│傅圓惠郵局帳│91年９月日│            │        │
│      │      │元        │戶(帳號:0071│            │            │        │
│      │      │          │0000000000) │            │            │        │
│      │      ├─────┼──────┼──────┤            │        │
│      │      │一百萬元  │陳嵩斌郵局帳│91年９月日│            │        │
│      │      │          │戶(帳號:0041│            │            │        │
│      │      │          │0000000000) │            │            │        │
│      │      ├─────┼──────┼──────┤            │        │
│      │      │一百萬元  │李青峻郵局帳│91年９月日│            │        │
│      │      │          │戶(帳號:0040│            │            │        │
│      │      │          │000000000)  │            │            │        │
│      │      ├─────┼──────┼──────┤            │        │
│      │      │一百三十萬│林信利郵局帳│91年９月日│            │        │
│      │      │元        │戶(帳號:0041│            │            │        │
│      │      │          │0000000000) │            │            │        │
├───┼───┼─────┼──────┼──────┼──────┼────┤
│29-1  │蔡佳玲│七十萬元  │李青峻郵局帳│91年９月18日│香港威仕登洋│總匯款金│
│      │(於原 │          │戶(帳號:0040│            │酒集團，刊登│額五百四│
│      │審追加│          │0000000000) │            │0000000000號│十四萬七│
│      │告訴) ├─────┼──────┼──────┤電話及偽造會│千九百六│
│      │      │六十萬元  │李青峻郵局帳│91年９月19日│員投資投注證│十三元  │
│      │      │          │戶(帳號:0040│            │明書        │        │
│      │      │          │0000000000) │            │            │        │
│      │      ├─────┼──────┼──────┤            │        │
│      │      │四十萬元  │李青峻郵局帳│91年10月2日 │            │        │
│      │      │          │戶(帳號:0040│            │            │        │
│      │      │          │0000000000) │            │            │        │
│      │      ├─────┼──────┼──────┤            │        │
│      │      │六十四萬零│李青峻郵局帳│91年10月3日 │            │        │
│      │      │二百八十五│戶(帳號:0040│            │            │        │
│      │      │元        │0000000000) │            │            │        │
│      │      ├─────┼──────┼──────┤            │        │
│      │      │八十八萬七│李青峻郵局帳│91年10月4日 │            │        │
│      │      │千六百    │戶(帳號:0040│            │            │        │
│      │      │七十八元  │0000000000) │            │            │        │
│      │      ├─────┼──────┼──────┤            │        │
│      │      │八萬元    │李青峻郵局帳│91年10月11日│            │        │
│      │      │          │戶(帳號:0040│            │            │        │
│      │      │十萬元    │0000000000) │91年10月11日│            │        │
│      │      ├─────┼──────┼──────┤            │        │
│      │      │十七萬元  │李青峻郵局帳│91年10月14日│            │        │
│      │      │          │戶(帳號:0040│            │            │        │
│      │      │          │0000000000) │            │            │        │
│      │      ├─────┼──────┼──────┤            │        │
│      │      │八萬元    │李青峻郵局帳│91年10月16日│            │        │
│      │      │          │戶(帳號:0040│            │            │        │
│      │      │          │0000000000) │            │            │        │
│      │      ├─────┼──────┼──────┤            │        │
│      │      │七萬元    │李青峻郵局帳│91年10月17日│            │        │
│      │      │          │戶(帳號:0040│            │            │        │
│      │      │          │0000000000) │            │            │        │
│      │      ├─────┼──────┼──────┤            │        │
│      │      │八萬元    │李青峻郵局帳│91年10月18日│            │        │
│      │      │          │戶(帳號:0040│            │            │        │
│      │      │          │0000000000) │            │            │        │
│      │      ├─────┼──────┼──────┤            │        │
│      │      │二十七萬元│童大全郵局帳│91年11月8日 │            │        │
│      │      │          │戶(帳號:0101│            │            │        │
│      │      │          │0000000000) │            │            │        │
│      │      ├─────┼──────┼──────┤            │        │
│      │      │十七萬元  │童大全郵局帳│91年11月13日│            │        │
│      │      │          │戶(帳號:0101│            │            │        │
│      │      │          │0000000000) │            │            │        │
│      │      ├─────┼──────┼──────┤            │        │
│      │      │十萬元    │包志勇郵局帳│91年11月15日│            │        │
│      │      │          │戶(帳號:0101│            │            │        │
│      │      │十萬元    │0000000000) │91年11月15日│            │        │
│      │      ├─────┼──────┼──────┤            │        │
│      │      │四十萬元  │包志勇誠泰銀│91年11月21日│            │        │
│      │      │          │行帳戶(帳號:│            │            │        │
│      │      │          │000000000000│            │            │        │
│      │      │          │)           │            │            │        │
│      │      ├─────┼──────┼──────┤            │        │
│      │      │二十三萬元│陳純如郵局帳│91年11月29日│            │        │
│      │      │          │戶(帳號:0101│            │            │        │
│      │      │          │0000000000) │            │            │        │
│      │      ├─────┼──────┼──────┤            │        │
│      │      │八萬元    │童大全郵局帳│91年12月5日 │            │        │
│      │      │          │戶(帳號:0101│            │            │        │
│      │      │          │0000000000) │            │            │        │
│      │      ├─────┼──────┼──────┤            │        │
│      │      │九萬元    │陳純如郵局帳│91年12月16日│            │        │
│      │      │          │戶(帳號:0101│            │            │        │
│      │      │          │0000000000) │            │            │        │
│      │      ├─────┼──────┼──────┤            │        │
│      │      │十萬元    │陳純如郵局帳│91年12月18日│            │        │
│      │      │          │戶(帳號:0101│            │            │        │
│      │      │          │0000000000) │            │            │        │
│      │      ├─────┼──────┼──────┤            │        │
│      │      │十萬元    │李佳峰郵局帳│92年1月14日 │            │        │
│      │      │          │戶 (帳號:004│            │            │        │
│      │      │          │00000000000)│            │            │        │
│      │      ├─────┴──────┴──────┴──────┴────┤
│      │      │總匯款金額:「1070萬0650元」+「544萬7963元」=「1614萬8613元」  │
│      │      ├───────────────────────────────┤
│      │      │註：被告等於偽造之會員投資投注證明書上偽造「威仕登洋酒公司」、│
│      │      │     香港律師「馬特明」等印文各1枚                            │
├───┼───┼─────┬──────┬──────┬──────┬────┤
│30    │庚○○│四萬五千元│王芳隆郵局帳│91年６月日│星光通訊科技│總匯款金│
│      │      │          │戶(帳號:0020│            │集團，刊登電│額一百二│
│      │      │五萬元    │0000000000) │91年６月日│話0000000000│十萬七千│
│      │      │          │            │            │號          │五百元  │
│      │      │十七萬五千│            │91年６月日│            │        │
│      │      │元        │            │            │            │        │
│      │      ├─────┼──────┼──────┤            │        │
│      │      │二十九萬七│楊文德郵局帳│91年６月日│            │        │
│      │      │千五百元  │戶(帳號:0040│            │            │        │
│      │      │          │0000000000) │            │            │        │
│      │      ├─────┼──────┼──────┤            │        │
│      │      │二十三萬五│邵晚興郵局帳│91年６月日│            │        │
│      │      │千元      │戶(帳號:0101│            │            │        │
│      │      │          │0000000000) │            │            │        │
│      │      │二十萬元  │            │91年６月日│            │        │
│      │      ├─────┼──────┼──────┤            │        │
│      │      │十萬五千元│朱金田郵局帳│91年６月日│            │        │
│      │      │          │戶(帳號:0030│            │            │        │
│      │      │          │0000000000) │            │            │        │
│      │      │          │            │            │            │        │
│      │      ├─────┼──────┼──────┤            │        │
│      │      │三萬元    │施進益郵局帳│91年７月日│            │        │
│      │      │          │戶(帳號:0040│            │            │        │
│      │      │七萬元    │0000000000) │91年８月１日│            │        │
├───┼───┼─────┼──────┼──────┼──────┼────┤
│31    │江亭儀│四萬元    │賴幸如郵局帳│91年８月７日│美亞國際教育│總匯款金│
│      │      │          │戶(帳號:0031│            │機構，刊登電│額十萬元│
│      │      │二萬元    │0000000000) │91年８月８日│話不詳      │        │
│      │      ├─────┼──────┼──────┤            │        │
│      │      │四萬元    │黃進明郵局帳│91年８月日│            │        │
│      │      │          │戶(帳號:0041│            │            │        │
│      │      │          │0000000000) │            │            │        │
│      │      ├─────┴──────┴──────┴──────┴────┤
│      │      │註：被告等於偽造之「香港彩券聯合管理委員會臨時會費收訖憑證」上│
│      │      │偽造「香港彩券聯合管理委員會」、「江家華」、「馮志正」及「陳敏│
│      │      │」等印文；於偽造之「亨達資訊科技有限公司對獎活動履約保證書」上│
│      │      │偽造「亨達資訊科技有限公司」之印文各一枚                      │
├───┼───┼─────┬──────┬──────┬──────┬────┤
│32    │己○○│五萬三千七│莊衡山郵局帳│91年８月９日│奧莉薇國際精│總匯款金│
│      │      │百元      │戶(帳號:0040│            │品館刊登電話│額一百六│
│      │      │          │0000000000) │            │不詳        │十六萬七│
│      │      │四萬元    │            │91年８月９日│            │千七百元│
│      │      │          │            │之後某日    │            │        │
│      │      ├─────┼──────┼──────┤            │        │
│      │      │八萬元    │黃進明郵局帳│91年８月９日│            │        │
│      │      │          │戶(帳號:0041│之後某日    │            │        │
│      │      │          │0000000000) │            │            │        │
│      │      ├─────┼──────┼──────┤            │        │
│      │      │四十七萬元│林榮和郵局帳│91年８月９日│            │        │
│      │      │          │戶(帳號:0031│之後某日    │            │        │
│      │      │          │0000000000) │            │            │        │
│      │      ├─────┼──────┼──────┤            │        │
│      │      │四十四萬元│包志勇郵局帳│91年８月９日│            │        │
│      │      │          │戶(帳號:0101│之後某日    │            │        │
│      │      │          │0000000000) │            │            │        │
│      │      ├─────┼──────┼──────┤            │        │
│      │      │三十五萬九│王正杰郵局帳│91年８月９日│            │        │
│      │      │千元      │戶(帳號:0041│之後某日    │            │        │
│      │      │          │0000000000) │            │            │        │
│      │      ├─────┼──────┼──────┤            │        │
│      │      │二十二萬五│王意強郵局帳│91年８月９日│            │        │
│      │      │千元      │戶(帳號:0041│之後某日    │            │        │
│      │      │          │0000000000) │            │            │        │
├───┼───┼─────┼──────┼──────┼──────┼────┤
│33    │癸○○│五萬元    │許瑞銘郵局帳│91年７月１０日│帝豪鐘錶公司│總匯款金│
│      │      │          │戶(帳號:0041│            │，刊登電話不│額八百四│
│      │      │十二萬五千│0000000000) │91年７月１０日│詳          │十七萬七│
│      │      │元        │            │            │            │千元    │
│      │      │          │            │            │            │        │
│      │      │九十三萬六│            │91年７月日│            │        │
│      │      │千元      │            │            │            │        │
│      │      │          │            │            │            │        │
│      │      │四十萬元  │            │91年７月日│            │        │
│      │      │          │            │            │            │        │
│      │      │三十萬元  │            │91年７月日│            │        │
│      │      ├─────┼──────┼──────┤            │        │
│      │      │四十六萬八│林瑞龍郵局帳│91年７月日│            │        │
│      │      │千元      │戶(帳號:0041│            │            │        │
│      │      │          │0000000000) │            │            │        │
│      │      ├─────┼──────┼──────┤            │        │
│      │      │一百萬元  │鄧富文萬泰銀│91年７月日│            │        │
│      │      │          │行帳戶(帳號:│            │            │        │
│      │      │          │000000000000│            │            │        │
│      │      │          │)           │            │            │        │
│      │      ├─────┼──────┼──────┤            │        │
│      │      │一百萬元  │鄧富文華南銀│91年７月日│            │        │
│      │      │          │行帳戶(帳號:│            │            │        │
│      │      │          │000000000000│            │            │        │
│      │      │          │)           │            │            │        │
│      │      ├─────┼──────┼──────┤            │        │
│      │      │八十萬元  │江明遠郵局帳│91年７月日│            │        │
│      │      │          │戶(帳號:0031│            │            │        │
│      │      │四十六萬八│0000000000) │91年７月日│            │        │
│      │      │千元      │            │            │            │        │
│      │      │          │            │            │            │        │
│      │      │九十萬元  │            │91年７月日│            │        │
│      │      │          │            │            │            │        │
│      │      │二十萬元  │            │91年７月日│            │        │
│      │      │          │            │            │            │        │
│      │      │二十五萬元│            │91年７月日│            │        │
│      │      │          │            │            │            │        │
│      │      │十六萬元  │            │91年７月日│            │        │
│      │      │          │            │            │            │        │
│      │      │五十二萬元│            │91年７月日│            │        │
│      │      ├─────┼──────┼──────┤            │        │
│      │      │九十萬元  │廖美英郵局帳│91年７月日│            │        │
│      │      │          │戶(帳號:0020│            │            │        │
│      │      │          │0000000000) │            │            │        │
├───┼───┼─────┼──────┼──────┼──────┼────┤
│34    │子○○│四萬六千六│陳光武郵局帳│91年５月日│新星通訊科技│總匯款金│
│      │      │百四十元  │戶(帳號:0021│            │集團，刊登電│額一千一│
│      │      │          │0000000000) │            │話不詳      │百九十八│
│      │      │五萬元    │            │91年５月日│            │萬一千三│
│      │      │          │            │            │            │百九十元│
│      │      │六萬元    │            │91年５月日│            │        │
│      │      │          │            │            │            │        │
│      │      │三十一萬七│            │91年５月日│            │        │
│      │      │千五百元  │            │            │            │        │
│      │      │          │            │            │            │        │
│      │      │七十六萬五│            │91年５月日│            │        │
│      │      │千元      │            │            │            │        │
│      │      ├─────┼──────┼──────┤            │        │
│      │      │三十萬元  │楊士隆華南商│91年１０月日│            │        │
│      │      │          │銀帳戶(帳號 │            │            │        │
│      │      │一百萬元  │：0000000000│91年１０月日│            │        │
│      │      │          │08)         │            │            │        │
│      │      ├─────┼──────┼──────┤            │        │
│      │      │九十萬元  │楊士隆第一商│91年１０月日│            │        │
│      │      │          │銀帳戶(帳號:│            │            │        │
│      │      │          │00000000000)│            │            │        │
│      │      ├─────┼──────┼──────┤            │        │
│      │      │五十萬元  │劉文欽郵局帳│91年９月４日│            │        │
│      │      │          │戶(帳號:0040│            │            │        │
│      │      │十萬元    │0000000000) │91年９月日│            │        │
│      │      │          │            │            │            │        │
│      │      │二十萬元  │            │91年９月日│            │        │
│      │      │          │            │            │            │        │
│      │      │十九萬元  │            │91年９月日│            │        │
│      │      ├─────┼──────┼──────┤            │        │
│      │      │十五萬元  │包志勇郵局帳│91年１０月日│            │        │
│      │      │          │戶(帳號:0101│            │            │        │
│      │      │十九萬一千│0000000000) │91年１０月日│            │        │
│      │      │二百五十元│            │            │            │        │
│      │      ├─────┼──────┼──────┤            │        │
│      │      │五十一萬五│包志勇第一商│91年１０月日│            │        │
│      │      │千元      │銀帳戶(帳號:│            │            │        │
│      │      │          │00000000000)│            │            │        │
│      │      ├─────┼──────┼──────┤            │        │
│      │      │六十七萬元│包志勇華南商│91年１０月日│            │        │
│      │      │          │銀帳戶(帳號:│            │            │        │
│      │      │六十八萬元│000000000000│91年１０月日│            │        │
│      │      │          │)           │            │            │        │
│      │      │三十六萬元│            │91年１０月日│            │        │
│      │      │          │            │            │            │        │
│      │      │一百三十二│            │91年１０月日│            │        │
│      │      │萬五千元  │            │            │            │        │
│      │      │          │            │            │            │        │
│      │      │五十四萬九│            │91年１０月日│            │        │
│      │      │千七百五十│            │            │            │        │
│      │      │元        │            │            │            │        │
│      │      ├─────┼──────┼──────┤            │        │
│      │      │三十萬元  │郭寶玉郵局帳│91年１０月日│            │        │
│      │      │          │戶(帳號:0101│            │            │        │
│      │      │十萬元    │0000000000) │91年１０月日│            │        │
│      │      ├─────┼──────┼──────┤            │        │
│      │      │二十二萬元│王正杰郵局帳│91年１０月７日│            │        │
│      │      │          │戶(帳號:0041│            │            │        │
│      │      │十二萬元  │0000000000) │91年１０月７日│            │        │
│      │      │          │            │            │            │        │
│      │      │十九萬一千│            │91年１０月７日│            │        │
│      │      │二百五十元│            │            │            │        │
│      │      │          │            │            │            │        │
│      │      │三十萬元  │            │91年１０月８日│            │        │
│      │      │          │            │            │            │        │
│      │      │四十萬元  │            │91年１０月９日│            │        │
│      │      │          │            │            │            │        │
│      │      │三十萬元  │            │91年１０月９日│            │        │
│      │      │          │            │            │            │        │
│      │      │四十五萬元│            │91年１０月日│            │        │
│      │      │          │            │            │            │        │
│      │      │七十三萬元│            │91年１０月日│            │        │
└───┴───┴─────┴──────┴──────┴──────┴────┘
附表二：
┌───┬──────────┬────┬─────┬───────────┐
│編  號│品                名│數量    │持  有  人│備      考            │
├───┼──────────┼────┼─────┼───────────┤
│  1   │記事本              │1本     │許志銘    │                      │
├───┼──────────┼────┼─────┼───────────┤
│  2   │現金(新台幣)        │41,000元│許志銘    │向黎仁平借得之生活費  │
├───┼──────────┼────┼─────┼───────────┤
│  3   │黃進成存摺(金融機構 │5本     │許志銘    │第一銀行：（金融卡）  │
│      │、戶名、帳號均詳備註│        │          │000-00-000000         │
│      │欄，下同)           │        │          │華南銀行：（金融卡）  │
│      │                    │        │          │000-000000000         │
│      │                    │        │          │彰化銀行：（金融卡）  │
│      │                    │        │          │0000-00-000000-00     │
│      │                    │        │          │玉山銀行：（金融卡）  │
│      │                    │        │          │0000-000-000000       │
│      │                    │        │          │郵局：（未扣得金融卡）│
│      │                    │        │          │000000-00000000       │
├───┼──────────┼────┼─────┼───────────┤
│  4   │黃進成木質印章      │2枚     │許志銘    │                      │
├───┼──────────┼────┼─────┼───────────┤
│  5   │黃進成個人資料及金融│1張     │許志銘    │                      │
│      │密碼筆記紙          │        │          │                      │
├───┼──────────┼────┼─────┼───────────┤
│  6   │沈茂成存摺          │1本     │許志銘    │誠泰銀行：            │
│      │                    │        │          │000-00-000000-0       │
│      │                    │        │          │（金融卡及印章）      │
├───┼──────────┼────┼─────┼───────────┤
│  7   │林國安存摺          │3本     │許志銘    │彰化銀行：（金融卡）  │
│      │                    │        │          │00000000000           │
│      │                    │        │          │第一銀行：（金融卡）  │
│      │                    │        │          │00000000000           │
│      │                    │        │          │萬泰銀行：（金融卡）  │
│      │                    │        │          │000000000000          │
├───┼──────────┼────┼─────┼───────────┤
│  8   │李冠嫻存摺          │1本     │許志銘    │第一銀行：（金融卡）  │
│      │                    │        │          │0000000000            │
├───┼──────────┼────┼─────┼───────────┤
│  9   │李冠嫻個人資料及金融│1張     │許志銘    │                      │
│      │密碼筆記            │        │          │                      │
├───┼──────────┼────┼─────┼───────────┤
│  10  │楊文德存摺          │1本     │許志銘    │萬泰銀行：（金融卡）  │
│      │                    │        │          │000000000000          │
├───┼──────────┼────┼─────┼───────────┤
│  11  │廖美英存摺          │3本     │許志銘    │萬泰銀行：（金融卡）  │
│      │                    │        │          │000000000000          │
│      │                    │        │          │第一銀行：（金融卡）  │
│      │                    │        │          │00000000000           │
│      │                    │        │          │台中銀行：（金融卡）  │
│      │                    │        │          │000000000000          │
├───┼──────────┼────┼─────┼───────────┤
│  12  │廖美英印章          │3枚     │許志銘    │                      │
├───┼──────────┼────┼─────┼───────────┤
│  13  │洪大偉存摺          │3本     │許志銘    │郵局：（金融卡）      │
│      │                    │        │          │0000 000000000000     │
│      │                    │        │          │第一銀行：（金融卡）  │
│      │                    │        │          │00000000000           │
│      │                    │        │          │華南銀行：（金融卡）  │
│      │                    │        │          │000000000000          │
├───┼──────────┼────┼─────┼───────────┤
│  14  │0000000000電話費帳單│1張     │許志銘    │                      │
│      │收據                │        │          │                      │
├───┼──────────┼────┼─────┼───────────┤
│  15  │00-00000000、04-2485│2張     │許志銘    │                      │
│      │028電話收據         │        │          │                      │
├───┼──────────┼────┼─────┼───────────┤
│  16  │行動電話補充卡資料  │1張     │許志銘    │                      │
├───┼──────────┼────┼─────┼───────────┤
│  17  │聯大律師事務所資料紙│1張     │許志銘    │                      │
├───┼──────────┼────┼─────┼───────────┤
│  18  │中遠電訊科技集團股票│1張     │許志銘    │                      │
│      │分配通知            │        │          │                      │
├───┼──────────┼────┼─────┼───────────┤
│  19  │刮刮樂中獎通知書    │1張     │許志銘    │同附表十編號2所示     │
├───┼──────────┼────┼─────┼───────────┤
│  20  │行動電話SIM卡       │4張     │許志銘    │                      │
├───┼──────────┼────┼─────┼───────────┤
│  21  │偽造中華電信識別證  │1枚     │許志銘    │                      │
├───┼──────────┼────┼─────┼───────────┤
│  22  │王振富行動電話收據  │1張     │許志銘    │                      │
├───┼──────────┼────┼─────┼───────────┤
│  23  │中國商銀提款條      │1張     │許志銘    │                      │
├───┼──────────┼────┼─────┼───────────┤
│  24  │軍用槍枝保養文件    │1疊     │許志銘    │                      │
├───┼──────────┼────┼─────┼───────────┤
│  25  │手機                │4具     │許志銘    │同附表九編號2所示     │
└───┴──────────┴────┴─────┴───────────┘
附表三：
┌───┬──────────┬────┬─────┬───────────┐
│編  號│品                名│數量    │所  有  人│備               註   │
├───┼──────────┼────┼─────┼───────────┤
│  1   │手機                │3具     │陳柏帆    │同附表九編號4所示     │
└───┴──────────┴────┴─────┴───────────┘
附表四：
┌───┬──────────┬────┬─────┬───────────┐
│編  號│品                名│數量    │持  有  人│備             註     │
├───┼──────────┼────┼─────┼───────────┤
│  1   │金融存摺            │18本    │黎仁平    │誠泰銀行：黃瑞麟      │
│      │(金融機構、戶名、帳 │        │          │00000000000-0         │
│      │ 號詳備註欄，下同)  │        │          │誠泰銀行：楊大廣      │
│      │                    │        │          │00000000000-0         │
│      │                    │        │          │郵局：楊大廣          │
│      │                    │        │          │0000000000 0000       │
│      │                    │        │          │郵局：童大全          │
│      │                    │        │          │0000000000 0000       │
│      │                    │        │          │郵局：盧建元          │
│      │                    │        │          │0000000000 0000       │
│      │                    │        │          │郵局：王正杰          │
│      │                    │        │          │0000000000  0000      │
│      │                    │        │          │郵局： 薛明文         │
│      │                    │        │          │0000000000  0000      │
│      │                    │        │          │郵局：楊慶雲          │
│      │                    │        │          │0000000000 0000       │
│      │                    │        │          │郵局：黃瑞麟          │
│      │                    │        │          │0000000000 0000       │
│      │                    │        │          │郵局：簡克容          │
│      │                    │        │          │0000000000  0000      │
│      │                    │        │          │第一銀行： 張麗琪     │
│      │                    │        │          │0000000000 0          │
│      │                    │        │          │第一銀行：吳北昌      │
│      │                    │        │          │0000000000 0          │
│      │                    │        │          │第一銀行：楊大廣      │
│      │                    │        │          │0000000000 0          │
│      │                    │        │          │第一銀行：王正杰      │
│      │                    │        │          │0000000000  0         │
│      │                    │        │          │第一銀行：梁進中      │
│      │                    │        │          │0000000000 0          │
│      │                    │        │          │第一銀行：薛明文      │
│      │                    │        │          │0000000000 0          │
│      │                    │        │          │萬泰銀行：薛明文      │
│      │                    │        │          │0000000000 00         │
│      │                    │        │          │彰化銀行：楊大廣      │
│      │                    │        │          │0000000000 0000       │
├───┼──────────┼────┼─────┼───────────┤
│  2   │金融卡              │37張    │黎仁平    │                      │
├───┼──────────┼────┼─────┼───────────┤
│  3   │印章                │18枚    │黎仁平    │                      │
├───┼──────────┼────┼─────┼───────────┤
│  4   │提款單              │17張    │黎仁平    │                      │
├───┼──────────┼────┼─────┼───────────┤
│  5   │便條紙              │5張     │黎仁平    │與本案無關            │
├───┼──────────┼────┼─────┼───────────┤
│  6   │新臺幣壹仟元紙鈔    │1,200張 │黎仁平    │（已入贓物庫）        │
├───┼──────────┼────┼─────┼───────────┤
│  7   │新臺幣貳仟元紙鈔    │400張   │黎仁平    │已入贓物庫）          │
├───┼──────────┼────┼─────┼───────────┤
│  8   │存款簿              │2本     │黎仁平    │誠泰銀行：巫政倚      │
│      │                    │        │          │000000000000          │
│      │                    │        │          │彰化銀行：戴建家      │
│      │                    │        │          │00000000000000        │
├───┼──────────┼────┼─────┼───────────┤
│  9   │印章                │3枚     │黎仁平    │                      │
├───┼──────────┼────┼─────┼───────────┤
│  10  │電話單              │14張    │黎仁平    │                      │
├───┼──────────┼────┼─────┼───────────┤
│  11  │手機                │2具     │黎仁平    │同附表九編號1所示     │
├───┼──────────┼────┼─────┼───────────┤
│  12  │便條紙              │10張    │黎仁平    │同附表十編號1所示     │
└───┴──────────┴────┴─────┴───────────┘
附表五：
┌───┬──────────┬────┬─────┬─────┐
│編  號│品                名│數量    │所  有  人│備      註│
├───┼──────────┼────┼─────┼─────┤
│  1   │帳簿                │1本     │戊○○    │          │
├───┼──────────┼────┼─────┼─────┤
│  2   │筆記本              │6本     │戊○○    │          │
├───┼──────────┼────┼─────┼─────┤
│  3   │電話簿              │1本     │戊○○    │          │
├───┼──────────┼────┼─────┼─────┤
│  4   │支票簿              │4本     │戊○○    │合庫二本  │
│      │(付款人名稱、戶名、 │        │          │(JP0000000│
│      │ 帳號詳如備註欄)    │        │          │-JP0000000│
│      │                    │        │          │)、(JP0047│
│      │                    │        │          │501-JP0047│
│      │                    │        │          │550)      │
│      │                    │        │          │台中十一信│
│      │                    │        │          │(EM0000000│
│      │                    │        │          │-EM0000000│
│      │                    │        │          │)         │
│      │                    │        │          │大眾銀行一│
│      │                    │        │          │本(AD20156│
│      │                    │        │          │61-AD20156│
│      │                    │        │          │85)       │
├───┼──────────┼────┼─────┼─────┤
│  5   │乙○○存摺          │3本     │戊○○    │台中企銀帳│
│      │                    │        │          │號：522210│
│      │                    │        │          │25276     │
│      │                    │        │          │台中十一信│
│      │                    │        │          │帳號：1474│
│      │                    │        │          │551788    │
│      │                    │        │          │竹山農會帳│
│      │                    │        │          │號：000112│
│      │                    │        │          │00000000  │
├───┼──────────┼────┼─────┼─────┤
│  6   │房屋租賃契約        │1本     │戊○○    │甲方：黃惠│
│      │                    │        │          │敏        │
│      │                    │        │          │乙方：葉欣│
│      │                    │        │          │華        │
├───┼──────────┼────┼─────┼─────┤
│  7   │錦星華廈建物合約書  │1本     │戊○○    │隨運昌、Ｋ│
│      │                    │        │          │棟五樓    │
│      │                    │        │          │北縣新店市│
│      │                    │        │          │華興街三十│
│      │                    │        │          │八巷十號三│
│      │                    │        │          │樓        │
├───┼──────────┼────┼─────┼─────┤
│  8   │錦星華廈建物合約書  │1本     │戊○○    │隨運昌、Ｋ│
│      │                    │        │          │棟五樓    │
│      │                    │        │          │北縣新店市│
│      │                    │        │          │華興街38巷│
│      │                    │        │          │10號3樓   │
├───┼──────────┼────┼─────┼─────┤
│  9   │不動產買賣契約書    │1本     │戊○○    │買受人：黃│
│      │                    │        │          │惠敏      │
│      │                    │        │          │出賣人：隨│
│      │                    │        │          │運昌      │
├───┼──────────┼────┼─────┼─────┤
│  10  │手機                │2具     │戊○○    │          │
├───┼──────────┼────┼─────┼─────┤
│  11  │台中十一信跨行匯款單│28張    │戊○○    │          │
├───┼──────────┼────┼─────┼─────┤
│  12  │合作金庫存款往來對帳│3張     │戊○○    │          │
│      │單                  │        │          │          │
├───┼──────────┼────┼─────┼─────┤
│  13  │九十年星苑大樓住戶管│1份     │戊○○    │          │
│      │委會收支報表        │        │          │          │
├───┼──────────┼────┼─────┼─────┤
│  14  │中華電信電子計算機統│1張     │戊○○    │          │
│      │一發票              │        │          │          │
├───┼──────────┼────┼─────┼─────┤
│  15  │雜項收據            │8張     │戊○○    │          │
├───┼──────────┼────┼─────┼─────┤
│  16  │雜記                │5張     │戊○○    │          │
└───┴──────────┴────┴─────┴─────┘
附表六：
┌───┬──────────┬────┬─────┬─────┐
│編  號│品                名│數量    │持  有  人│備      註│
├───┼──────────┼────┼─────┼─────┤
│  1   │提領贓款所穿衣服    │1件     │陳進明    │          │
├───┼──────────┼────┼─────┼─────┤
│  2   │記事本              │1本     │陳進明    │          │
├───┼──────────┼────┼─────┼─────┤
│  3   │私章                │4枚     │陳進明    │          │
├───┼──────────┼────┼─────┼─────┤
│  4   │易付卡              │5枚     │陳進明    │          │
├───┼──────────┼────┼─────┼─────┤
│  5   │匯款單              │2張     │陳進明    │          │
├───┼──────────┼────┼─────┼─────┤
│  6   │提款卡袋            │4個     │陳進明    │          │
├───┼──────────┼────┼─────┼─────┤
│  7   │支票                │1張     │陳進明    │票號CC0474│
│      │                    │        │          │625號     │
├───┼──────────┼────┼─────┼─────┤
│  8   │手機                │2具     │陳進明    │同附表九編│
│      │                    │        │          │號5所示   │
└───┴──────────┴────┴─────┴─────┘
附表七：
┌───┬──────────┬────┬─────┬─────┐
│編  號│品                名│數量    │所  有  人│備      註│
├───┼──────────┼────┼─────┼─────┤
│  1   │手機                │1具     │林俊一    │同附表九編│
│      │                    │        │          │號3所示   │
└───┴──────────┴────┴─────┴─────┘
 附表八：偽造之各該印章及印文：
┌───┬───────────┬─────────┬─────────┬───────────────────┐
│編號  │偽造之印章及印文之名義│偽造之印章數量    │附卷偽造文書上可見│備註                                  │
│      │人名稱                │                  │之偽造印文之數量  │                                      │
├───┼───────────┼─────────┼─────────┼───────────────────┤
│1     │威仕登洋酒公司        │1枚               │2枚               │一、左揭各偽造印文之數量係指由卷內偽造│
├───┼───────────┼─────────┼─────────┤    文書可見者，尚有其他未扣案附卷之偽│
│2     │「馬特明(篆體)」      │1枚               │6枚               │    造印文多枚，其實際數量無從查悉。  │
├───┼───────────┼─────────┼─────────┤二、各該偽造印文係附著於偽造之中獎通知│
│3     │帝豪鐘錶公司          │1枚               │3枚               │    書、對獎活動履約保證書、香港彩券聯│
├───┼───────────┼─────────┼─────────┤    合管理委員會臨時會費收訖憑證、會員│
│4     │張立明                │1枚               │1枚               │    投資投注證明書等私文書上。        │
├───┼───────────┼─────────┼─────────┤三、各該「香港威仕登洋酒集團」、「奧莉│
│5     │香港美亞國際教育機構  │1枚               │1枚               │    薇國際精品館」、「帝豪鐘錶公司」、│
├───┼───────────┼─────────┼─────────┤    「美亞國際教育機構」、「喜來登鐘錶│
│6     │香港彩券聯合管理委員會│1枚               │1枚               │    公司」、「星光通訊科技集團」、「新│
├───┼───────────┼─────────┼─────────┤    星通訊科技集團」等企業公司舉辦刮刮│
│7     │江家華                │1枚               │1枚               │    樂抽獎活動之宣傳單上並無偽造之印文│
├───┼───────────┼─────────┼─────────┤    。                                │
│8     │馮志正                │1枚               │1枚               │四、卷內雖未見「喜來登鐘錶公司」、「星│
├───┼───────────┼─────────┼─────────┤    光通訊科技集團」、「新星通訊科技集│
│9     │陳敏                  │1枚               │1枚               │    團」等偽造印文之偽造私文書，但被害│
├───┼───────────┼─────────┼─────────┤    人鄭惠平、庚○○及子○○所指述之被│
│10    │亨達資訊科技有限公司  │1枚               │1枚               │    害事實及各提出之宣傳單影本，足認有│
├───┼───────────┼─────────┼─────────┤    該該偽造之印章及印文。            │
│11    │喜來登鐘錶公司        │1枚               │未見該偽造印文之偽│                                      │
│      │                      │                  │造私文書附卷      │                                      │
├───┼───────────┼─────────┼─────────┤                                      │
│12    │星光通訊科技集團      │1枚               │同上              │                                      │
├───┼───────────┼─────────┼─────────┤                                      │
│13    │新星通訊科技集團      │1枚               │同上              │                                      │
└───┴───────────┴─────────┴─────────┴───────────────────┘
附表九：
┌───┬──────────┬──────────┬─────┬───────────┐
│編  號│品                名│數量                │所  有  人│備                 註 │
├───┼──────────┼──────────┼─────┼───────────┤
│  1   │手機                │2具                 │黎仁平    │供作與其他詐騙集團成員│
│      │                    │                    │          │間聯絡犯罪事宜使用，為│
│      │                    │                    │          │供本案犯罪所用之物品  │
├───┼──────────┼──────────┼─────┼───────────┤
│  2   │手機                │4具                 │許志銘    │同上                  │
├───┼──────────┼──────────┼─────┼───────────┤
│  3   │手機                │1具                 │林俊一    │同上                  │
├───┼──────────┼──────────┼─────┼───────────┤
│  4   │手機                │3具                 │陳柏帆    │同上                  │
├───┼──────────┼──────────┼─────┼───────────┤
│  5   │手機                │1具                 │陳進明    │同上                  │
└───┴──────────┴──────────┴─────┴───────────┘
附表十：
┌───┬──────────┬────┬──────┬─────┬───────────┐
│編  號│品                名│單    位│數        量│所  有  人│備                 註 │
├───┼──────────┼────┼──────┼─────┼───────────┤
│  1   │便條紙              │   張   │     十     │黎仁平    │記錄人頭電話號碼，供本│
│      │                    │        │            │          │案犯罪之用            │
├───┼──────────┼────┼──────┼─────┼───────────┤
│  2   │刮刮樂中獎通知書    │   張   │     一     │許志銘    │ 供本案犯罪之用       │
└───┴──────────┴────┴──────┴─────┴───────────┘


司法院資訊處製作；財團法人民間司法改革基金會備份。
